臺灣臺北地方法院刑事判決
110年度訴字第375號
                                      110年度訴字第447號
公  訴  人  臺灣臺北地方檢察署檢察官
被      告  尤瀞鎂



            胡玉賢


            陳明傑


                    居臺北市○○區○○○路0段000巷0弄00                        號
            張麗滿


選任辯護人  薛銘鴻律師（法律扶助）            
被      告  紀淑惠



            劉庭卉


            林寶杏



            許惠如


            丁氏美


            鄭炳桓


            曾冠綸



            賴威任


            林世傑


            林秀玉




選任辯護人  葉志飛律師
            楊時綱律師
被      告  潘冠爾



上列被告因妨害風化案件，經檢察官提起公訴（109年度偵字第2
916號）及追加起訴（110年度偵字第1728號），本院判決如下：
    主  文
一、乙○○部分：
　㈠乙○○犯如附表一編號1至5所示之罪，各處如附表一編號1至5
    所示之刑。得易科罰金之罪部分（即附表一編號1、2、4、5
    ），應執行有期徒刑柒月，如易科罰金，以新臺幣壹仟元折
    算壹日。
　㈡未扣案之犯罪所得新臺幣拾肆萬柒仟伍佰元沒收，於全部或
    一部不能沒收或不宜執行沒收時，追徵其價額。
　㈢其餘被訴部分（附表一編號6至19部分）無罪。
二、庚○○部分：
  ㈠庚○○犯如附表一編號6至9所示之罪，各處如附表一編號6至9
    所示之刑。應執行有期徒刑捌月，如易科罰金，以新臺幣壹
    仟元折算壹日。
  ㈡未扣案之犯罪所得新臺幣陸萬陸仟元沒收，於全部或一部不
    能沒收或不宜執行沒收時，追徵其價額。
  ㈢其餘被訴部分（附表一編號1至5、10至19部分）無罪。
三、癸○○部分：
  ㈠癸○○犯如附表一編號10至14所示之罪，各處如附表一編號10
    至14所示之刑。應執行有期徒刑玖月，如易科罰金，以新臺
    幣壹仟元折算壹日。
  ㈡未扣案之犯罪所得新臺幣柒萬壹仟捌佰元沒收，於全部或一
    部不能沒收或不宜執行沒收時，追徵其價額。
  ㈢其餘被訴部分（附表一編號1至9、15至19部分）無罪。
四、辛○○部分：
　㈠辛○○犯如附表一編號15至19所示之罪，各處如附表一編號15
    至19所示之刑。應執行有期徒刑玖月，如易科罰金，以新臺
    幣壹仟元折算壹日。
  ㈡未扣案之犯罪所得新臺幣拾肆萬元沒收，於全部或一部不能
    沒收或不宜執行沒收時，追徵其價額。
  ㈢其餘被訴部分（附表一編號1至14部分）無罪。　
五、己○○部分：
  ㈠己○○犯如附表一編號1至5所示之罪，各處如附表一編號1至5
    所示之刑。應執行有期徒刑捌月，如易科罰金，以新臺幣壹
    仟元折算壹日。
  ㈡其餘被訴部分（附表一編號6至19部分）無罪。
六、寅○○部分：
  ㈠寅○○犯如附表一編號1至5所示之罪，各處如附表一編號1至5
    所示之刑。應執行有期徒刑捌月，如易科罰金，以新臺幣壹
    仟元折算壹日。
  ㈡其餘被訴部分（附表一編號6至19部分）無罪。
七、戊○○無罪。
八、壬○○部分：
　㈠壬○○犯如附表一編號1至5所示之罪，各處如附表一編號1至5
    所示之刑。應執行有期徒刑玖月，如易科罰金，以新臺幣壹
    仟元折算壹日。
  ㈡其餘被訴部分（附表一編號6至19部分）無罪。
九、甲○○部分：
  ㈠甲○○犯如附表一編號6至9所示之罪，各處如附表一編號6至9
    所示之刑。應執行有期徒刑伍月，如易科罰金，以新臺幣壹
    仟元折算壹日。
  ㈡其餘被訴部分（附表一編號1至5、10至19部分）無罪。
十、卯○○部分：
  ㈠卯○○犯如附表一編號6至9所示之罪，各處如附表一編號6至9
    所示之刑。應執行有期徒刑參月，如易科罰金，以新臺幣壹
    仟元折算壹日。
  ㈡未扣案之犯罪所得新臺幣玖仟元沒收，於全部或一部不能沒
    收或不宜執行沒收時，追徵其價額。
  ㈢其餘被訴部分（附表一編號1至5、10至19部分）無罪。　　
十一、丑○○部分：
  ㈠丑○○犯如附表一編號6至14所示之罪，各處如附表一編號6至1
    4所示之刑。應執行有期徒刑捌月，如易科罰金，以新臺幣
    壹仟元折算壹日。
  ㈡其餘被訴部分（附表一編號1至5、15至19部分）無罪。　　
十二、辰○○部分：
  ㈠辰○○犯如附表一編號15至19所示之罪，各處如附表一編號15
    至19所示之刑。應執行有期徒刑捌月，如易科罰金，以新臺
    幣壹仟元折算壹日。
  ㈡其餘被訴部分（附表一編號1至14部分）無罪。　　
十三、丙○○部分：
  ㈠丙○○犯如附表一編號6至9所示之罪，各處如附表一編號6至9
    所示之刑。應執行有期徒刑肆月，如易科罰金，以新臺幣壹
    仟元折算壹日。
  ㈡其餘被訴部分（附表一編號1至5、10至19部分）無罪。
十四、丁○○部分：
  ㈠丁○○犯如附表一編號1至5所示之罪，各處如附表一編號1至5
    所示之刑。應執行有期徒刑陸月，如易科罰金，以新臺幣壹
    仟元折算壹日。
  ㈡未扣案之犯罪所得新臺幣參仟柒佰元沒收，於全部或一部不
    能沒收或不宜執行沒收時，追徵其價額。
  ㈢其餘被訴部分（附表一編號6至19部分）無罪。
十五、潘冠爾部分：
  ㈠潘冠爾犯如附表一編號9至14所示之罪，各處如附表一編號9
    至14所示之刑。應執行有期徒刑捌月，如易科罰金，以新臺
    幣壹仟元折算壹日。
  ㈡其餘被訴部分（附表一編號1至9、15至19部分）無罪。　　
    犯罪事實
一、乙○○（綽號美娟）、庚○○（綽號佳佳）、癸○○（綽號阿足）
    、辛○○（綽號阿蘭），自不詳時間起，意圖使女子與他人為
    性交或猥褻之行為，各基於容留、媒介以營利之犯意，經營
    外籍女子性交易之應召站，分別招募、接洽、仲介知情之外
    籍女子來臺從事性交易之方式，提供在臺北市○○區○○路000
    號鑽石大樓內之房間，作為容留應召女子從事性交易之場所
    ，並收取賣淫女子性交易之抽成，並在上址大樓1樓樓梯間
    及後門處所擔任看顧把風工作，下列之人明知上情，分別協
    助乙○○、庚○○、癸○○、辛○○從事下列工作：
（一）乙○○部分：己○○及壬○○係協助乙○○擔任性交易房間承租分
      配使用與打掃、性交易抽成之收取者，及在上址大樓1樓
      樓梯間及後門處所擔任看顧把風，壬○○並仲介男客性交易
      等工作；寅○○係協助乙○○擔任性交易房間承租分配使用、
      性交易抽成之收取者及在上址大樓1樓樓梯間及後門處所
      擔任看顧把風等工作；丁○○承租房間轉借予乙○○，及每日
      性交易房間打掃等工作。
（二）庚○○部分：甲○○係協助庚○○擔任性交易房間承租分配使用
      ，及在上址大樓1樓樓梯間及後門處所擔任看顧把風，並
      仲介男客性交易等工作；卯○○係擔任性交易房間承租轉借
      予庚○○及在上址大樓1樓樓梯間及後門處所擔任看顧把風
      ，並仲介男客性交易等工作等工作；丙○○、丑○○係協助庚○○在上址大樓擔任看顧把風之工作。
（三）癸○○部分：丑○○、潘冠爾係協助癸○○在上址大樓擔任看顧
      把風等工作；潘冠爾並協助癸○○擔任仲介男客性交易及性
      交易抽成之收取者。
（四）辛○○部分：辰○○係協助辛○○擔任性交易抽成之收取者及在
      上址大樓擔任看顧把風等工作。
二、乙○○各與附表一編號1至5「行為人」欄所示之人，庚○○各與
    附表一編號6至9「行為人」欄所示之人，癸○○各與附表一編
    號10至14「行為人」欄所示之人，辛○○各與附表一編號15至
    19「行為人」欄所示之人，共同基於意圖使成年女子與男子
    為性交行為而容留、媒介以營利之犯意聯絡，各於附表一各
    編號所示之時間、地點，媒介、容留如附表一各編號所示「
    應召女子」欄所示之女子與不特定男客為性交易（各別賣淫
    女子、性交易期間、金額、有犯意聯絡及參與之行為人等，
    均詳如附表一各編號所示）。
三、嗣於民國108年10月23日晚間7時許，由臺北市政府警察局萬
    華分局與內政部移民署北區事務大隊機動隊、臺北市專勤隊
    、臺北市政府警察局大安分局、臺北市憲兵隊等專案人員，
    在上址大樓3、4、5、6、9、10等樓層各房間搜索，並扣得
    如附表三所示之物。始悉上情。
四、案經臺北市政府警察局萬華分局報告臺灣臺北地方檢察署（
    下稱臺北地檢署）偵查起訴。
    理  由
甲、有罪部分
壹、程序部分：
一、按被告之自白，非出於強暴、脅迫、利誘、詐欺、疲勞訊問
    、違法羈押或其他不正之方法，且與事實相符者，得為證據
    。刑事訴訟法第156條第1項定有明文。查被告乙○○、庚○○、
    癸○○、己○○、寅○○、壬○○、甲○○、卯○○、丑○○、丑○○、辰○○
    、丁○○、潘冠爾及丁○○之辯護人，均未爭執被告丁○○、卯○○
    、證人即共同被告子○○（由本院另行審結）於警詢、偵訊時
    自白之證據能力（見本院110年度訴字第375號卷【下稱本院
    375號卷】一第265至270、275至280、281至285、295至298
    頁、卷二第11至15、19至24、27至34、37至44、87至91、10
    9至114、193至203、本院110年度訴字第447號卷【下稱本院
    447號卷】第37至41、165至196頁），本院亦查無明顯事證
    顯示上開被告丁○○、卯○○、證人即共同被告子○○之自白係出
    於法所禁止之不正方法，並參酌相關證據，認上開被告丁○○
    、卯○○、證人即共同被告子○○之自白與事實相符者，對被告
    乙○○、庚○○、癸○○、己○○、寅○○、壬○○、甲○○、卯○○、丑○○
    、丑○○、辰○○、丁○○、潘冠爾而言，有證據能力。
二、按被告以外之人於審判外之言詞或書面陳述，除法律有規定
    者外，不得作為證據；又被告以外之人於檢察事務官、司法
    警察官或司法警察調查中所為之陳述，與審判中不符時，其
    先前之陳述具有較可信之特別情況，且為證明犯罪事實存否
    所必要者，得為證據，刑事訴訟法第159條第1項、第159條
    之2分別定有明文。被告辛○○及其辯護人爭執被告丁○○、卯○○、壬○○、證人即共同被告子○○、證人PENPECH CHANIKAN、K
    AENNAKHAM JIRAPORN、BUTWAREEWONG ORAPHAN、WANON METI
    NEE、SAIKHAM ATCHARA、SAE EAR PREEYAPA、WONGBOONYOK 
    AMITTA、KANSUKON JUNTRA、NAKMAUNG BENJAMART、舒梅、N
    GUYEN THI HOA、LA THI YEN、TRUONG THI KIM HOAN（即起
    訴書證據清單編號17之賣淫女子，起訴書將姓名誤為TPUONG
     THI KIM HOAN，見他卷二第499頁受詢問人資料欄，應由本
    院逕予更正）、PHAM THI MY LIEN、LE THI KIM THOA、NGU
    YEN THI DIEM THANH、LY HONG DAO、PHO THUY TRANG、LE 
    THI THANH、LU THI HA、DAO THI BICH HOA、JUMPOL SABAI
    PORN及JAO-HOME KANISTHA於警詢中證述之證據能力（見本
    院375號卷一第330頁）。本院審酌上開警詢中之陳述，屬被
    告辛○○以外之人於審判之陳述，亦無該陳述有其他較可信之
    特別情況，即無傳聞例外規定之適用，是上述證人於警詢中
    之陳述，於認定被告辛○○之犯罪事實，無證據能力。
三、至被告辛○○及其辯護人雖爭執員警於案發大樓現場監視器錄
    影畫面擷圖照片所加註之文字，惟該等文字均未為本案以下
    認定事實所引用，爰不另就其證據能力之認定予以說明，附
    此敘明。
四、除上開經被告辛○○及其辯護人爭執證據能力之供述證據外，
    本判決所引用之其餘供述、非供述證據，檢察官、被告乙○○
    、庚○○、癸○○、辛○○、己○○、寅○○、壬○○、甲○○、卯○○、丑
    ○○、辰○○、丙○○、丁○○、潘冠爾（下合稱被告乙○○等14人）
    及被告辛○○、丁○○之辯護人，均未爭執證據能力（見本院37
    5號卷一第265至270、275至280、281至285、295至298頁、
    卷二第11至15、19至24、27至34、37至44、87至91、109至1
    14、193至203、本院447號卷第37至41頁），且經本院於審
    理期日提示予當事人而為合法調查（見本院447號卷第165至
    196頁），本院審酌上開證據資料製作及取得之情況，並無
    違背法定程序或其他不得作為證據之情形，以之作為證據應
    屬適當，認均有證據能力。
貳、認定犯罪事實所憑證據及理由：
一、被告卯○○所涉犯罪事實一（二）部分：
　　上開犯罪事實，業據被告卯○○於本院準備程序、審理中均供
    認不諱（見本院375號卷一第278頁、本院447號卷第200頁）
    ，並有證人即共同被告丁○○、子○○、證人NGUYEN THI HOA、
    LA THI YEN、TRUONG THI KIM HOAN、PHO THUY TRANG於警
    詢、偵訊中之證述（見臺北地檢署109年度偵字第2916號偵
    查卷【下稱偵卷】一第301至312、459至第461、601至第608
    、629至第636頁、臺北地檢署107年度他字第6397號偵查卷
    【下稱他卷】三第7至12、37至41、71至第77、93至第96、4
    19至第424、459至第464、605至610頁、卷二185至第191、2
    85至290、499至第507頁），並有扣案案發大樓現場監視器
    錄影畫面光碟及錄影畫面擷圖照片、扣案之保險套與潤滑液
    、帳冊等證據資料在卷可佐（見偵卷一第121至439頁）。足
    認被告卯○○之上開任意性之自白與事實相符，均可採信。　
    　　
二、被告乙○○、己○○、劉庭卉、壬○○、丁○○所涉犯罪事實一（一
    ）部分：
（一）被告之辯解：
　　⒈訊據被告乙○○矢口否認有圖利容留媒介女子性交易之犯行
      ，辯稱：我的綽號是「美娟」，但是我並未經營應召站云
      云（見本院375號卷二第27至34頁）。
　　⒉訊據被告己○○矢口否認有圖利容留媒介女子性交易之犯行
      ，辯稱：我本身有在鑽石大樓從事性交易，那些外籍賣淫
      女子請我幫忙洗毛巾、洗衣服，因為我有烘乾機，所以會
      跟她們收一些清理的費用，但是我沒有分配房間給賣淫女
      子，也沒有收取賣淫女子性交易之抽成與把風云云（見本
      院375號卷二第39頁）。
　　⒊訊據被告寅○○矢口否認有圖利容留媒介女子性交易之犯行
      ，辯稱：我本身有在鑽石大樓從事性交易，我跟那些外籍
      賣淫女子語言不通，怎麼幫外籍賣淫女子？我沒有幫被告
      乙○○分配房間給賣淫女子，也沒有收取賣淫女子性交易之
      抽成與把風云云（見本院375號卷二第39至40頁）。
　　⒋訊據被告壬○○矢口否認有圖利容留媒介女子性交易之犯行
      ，辯稱：我本身有在鑽石大樓從事性交易，我沒有分配房
      間給賣淫女子，也沒有收取賣淫女子性交易之抽成與把風
      云云（見本院375號卷二第40頁）。
　　⒌訊據被告丁○○矢口否認有圖利容留媒介女子性交易之犯行
      ，辯稱：我有出租房間給被告乙○○使用，並協助打掃，但
      是我不知道被告乙○○旗下有賣淫小姐，也不知道小姐使用
      這些房間賣淫云云（見本院卷一第267頁、卷二第110至11
      1頁）。被告丁○○之辯護人為其辯護稱：被告丁○○出借被
      告乙○○房間共5日，僅係提供構成要件以外之助力予被告
      乙○○，且獲得新臺幣（下同）3700元之利益，應僅構成幫
      助犯云云（見本院375號卷一第309至323頁、卷三第277頁
      ）。　　
（二）經查：    
　　⒈證人PENPECH CHANIKAN（即起訴書證據清單編號5之賣淫女
      子）、PHAM THI MY LIEN（即起訴書證據編號18之賣淫女
      子）、LE THI KIM THOA（即起訴書證據清單編號19之賣
      淫女子）、NGUYEN THI DIEM THANH（即起訴書證據清單
      編號20之賣淫女子）、LY HONG DAO（即起訴書證據清單
      編號21之賣淫女子）有於附表一編號1至5「從事性交易時
      間」欄位所示時間於鑽石大樓內從事性交易之事實，業據
      上開證人分別於警詢、偵訊中證述綦詳（見附表一編號1
      至5「從事性交易時間」欄位所示之卷頁出處），並有扣
      押物品目錄表在卷可稽（見他卷二第723至727、685至689
      、831至837、769至777、761至767頁），此部分事實堪予
      認定。
　　⒉證人PENPECH CHANIKAN（即起訴書證據清單編號5之賣淫女
      子）於警詢中證稱：被告乙○○、壬○○、寅○○在我入境臺灣
      後，接我下車帶我上樓入住鑽石大樓，這3個人告訴我，
      性交易之客人到時就開始上班，可以上班的時候就會用LI
      NE通知我，被告乙○○負責仲介男客人、看顧賣淫小姐，並
      安排賣淫小姐入住，一天會給我200元餐費，我將賣淫所
      得交給被告壬○○，被告壬○○再交給被告乙○○，被告壬○○要
      求我與被告寅○○住在一起，被告寅○○會代替她們幫我把風
      、拉客、收錢，被告寅○○負責盯著我生活起居，被告己○○
      與證人即共同被告子○○會在1樓把風等語（見他卷二第399
      至第405頁、偵卷一第67至第79頁）；於偵訊中證稱：被
      告乙○○負責跟我收錢，帶我去房間等語（見他卷三第221
      至第225頁）；證人PHAM THI MY LIEN（即起訴書證據編
      號18之賣淫女子）於警詢中證稱：被告乙○○會在1樓徘徊
      走來走去看著我們，會通知我們警察來了要去躲起來等語
      （見偵卷一第417至第424頁）；證人LE THI KIM THOA（
      即起訴書證據清單編號19之賣淫女子）於警詢中證稱：被
      告乙○○是我的老闆，我到達臺灣的時候老闆帶我上樓，老
      闆會跟我說怎麼分帳，每天下班或是隔天老闆會到我的房
      間，或是我出來上班時老闆會來找我收錢，我下班後會回
      報接客人數給老闆。我在1樓拉客時，老闆會喊叫或拍手
      警示我們上樓躲警察，被告乙○○負責仲介、看顧我從事性
      交易，他們都會在1樓拉客人給我們這些小姐從事性交易
      等語（見他卷二第613至第619、偵卷一第551至第557頁）
      ；於偵訊中證稱：被告乙○○是交錢的女老闆。他站在1樓
      走來走去（見他卷三第501至第506頁）；證人LY HONG DA
      O（即起訴書證據清單編號21之賣淫女子）於偵訊中證稱
      ：被告乙○○是我交錢的女老闆，會在1樓走來走去，被告
      壬○○是照顧我的，看到警察會叫我上樓等語（見他卷三第
      583至第588頁）；證人陳高毅於警詢中證稱：被告乙○○為
      媒介我去康定路9樓之22找賣淫小姐之女子等語（見他卷
      一第119至第122頁）；證人即共同被告子○○於警詢中證稱
      ：被告尤瀞鎂是應召站老闆，旗下應該有5至6個泰國、越
      南籍應召小姐，被告壬○○是被告乙○○的把風人員等語（見
      他卷三第71至第77頁）；被告壬○○於警詢中證稱：我在該
      大樓6樓擔任房屋清潔工作，受雇於被告乙○○，清洗她承
      租之2間房間的毛巾、床單、小姐衣服等語（見他卷三第1
      77至第180頁）；於偵訊中證稱：被告乙○○雇用我幫她打
      掃房間，拿毛巾去洗去烘等語（見他卷三第193至第195頁
      ）。足見被告乙○○有於鑽石大樓經營應召站，旗下並有證
      人PENPECH CHANIKAN、PHAM THI MY LIEN、LE THI KIM T
      HOA、LY HONG DAO等賣淫女子，且被告乙○○有委由被告壬○○、丁○○進行房屋打掃，委由被告壬○○、寅○○處理性交易
      房間承租分配使用、收取性交易抽成費用及把風，被告己○○有為被告乙○○仲介客人進行性交易及把風，被告乙○○、
      壬○○、寅○○、己○○間就應召站之經營有犯意聯絡與行為分
      擔之事實。
　　⒊證人PHAM THI MY LIEN（即起訴書證據清單編號18之賣淫
      女子）於警詢中證稱：被告己○○安排我入住，並支付我吃
      飯的費用，也會幫我整理房間，如果有遇到事情我就趕緊
      打電話被告己○○，錢也是交給她，我認為被告己○○就是我
      的老闆，也會在外面看顧我，通知我警察來了要去躲起來
      等語（見偵卷一第417至第424頁）；於偵訊中證稱：被告
      己○○帶我上樓到房間，並且跟我收錢，她是我老闆等語（
      見他卷三第479至第485頁）；證人LE THI KIM THOA（即
      起訴書證據清單編號19賣淫小姐）於警詢中證稱：被告己○○是跟我老闆即被告乙○○一起的，都在顧小姐上班，她們
      就是會看有沒有警察來，如果有警察來她們會叫我們走，
      我們就去樓上躲起來等語（見偵卷一第551至第557頁）；
      證人LY HONG DAO（即起訴書證據清單編號21之賣淫女子
      ）於警詢中證稱：被告己○○是我來鑽石大樓7次每次接我
      及交錢的女老闆等語（見他卷三第583至第588頁），可證
      被告己○○有負責被告乙○○旗下之賣淫女子之性交易房間承
      租分配使用與打掃、性交易抽成之收取者，及在鑽石大樓
      大樓1樓樓梯間及後門處所擔任看顧把風之工作，與被告
      乙○○經營應召站之犯行有犯意聯絡及行為分擔。
　　⒋證人NGUYEN THI DIEM THANH（即起訴書證據清單編號20之
      賣淫女子）於偵訊中證稱：被告壬○○帶我上樓住到鑽石大
      樓房間，並且照顧我，我會交錢給她等語（見他卷三第54
      3至第548頁），被告乙○○有雇用被告壬○○處理性交易房間
      承租分配使用、收取性交易抽成費用及把風，已如前述，
      證人NGUYEN THI DIEM THANH係由被告壬○○安排賣淫事宜
      並收取費用，可知證人NGUYEN THI DIEM THANH亦為被告
      乙○○旗下之賣淫女子，堪可認定。
　　⒌被告丁○○於警詢時證稱：我有承租房間借給房間綽號美娟
      之被告乙○○使用，被告乙○○是在鑽石大樓周遭當皮條客，
      帶客人上樓給小姐等語（見他卷三第7至第12頁）；於偵
      訊中證稱：我借房間給被告乙○○，被告乙○○說是要給賣淫
      小姐使用，每天給我800元，她跟我說這個小姐有生意就
      給我800元，沒有生意就給我500元，我每天晚上回去就整
      理房間，負責提供毛巾。被告乙○○也是皮條客，因為她都
      帶小姐來房間，她自己就在樓下看有沒有客人，她會叫小
      姐到2樓，再帶男客去挑小姐等語（見他卷三第37至第41
      頁）；足認證人即共同被告丁○○有意圖營利，而承租房間
      轉借予乙○○，及處理每日性交易房間打掃，與被告乙○○間
      就應召站之經營有犯意聯絡與行為分擔之事實。被告丁○○
      辯稱不知道被告尤瀞鎂是經營應召站，以及其轉租予被告
      乙○○之房間是供賣淫女子性交易使用云云，均無可信。
　　⒍被告丁○○之辯護人雖辯稱被告丁○○僅構成幫助犯云云，惟
      刑法第231條第1項係以意圖使女子與他人為性交之行為而
      容留以營利者，即足構成，其「營利」所得不論來自於提
      供性交易場所之租金，抑來自於抽取性交易之代價均屬之
      ，是以被告丁○○既係基於營利意圖，提供房間供被告乙○○
      旗下之賣淫女子在屋內與男客為性交行為，並負責賣淫女
      子所用以進行性交易房間之清潔，係為圖取租金利益，將
      房間出租予應召站業者，以提供場所容留賣淫女子與他人
      為性交行為，顯係以自己犯罪之意思，而為構成要件行為
      ，應論以正犯，縱使被告丁○○並無直接收取賣淫女子之性
      交易對價，揆諸前揭說明，仍係構成刑法第231條第1項前
      段圖利容留性交罪，辯護人所辯尚無可採。
　　⒎至於被告丁○○於本院審理中始證稱：我在警詢時證稱被告
      乙○○、壬○○在鑽石大樓附近當皮條客，但我應該沒看到，
      我忘記有講過這樣子的話，警察不是亂寫，但我不記得之
      前怎麼說的，我不記得在警詢時有說被告壬○○在幫被告乙○○看顧賣淫小姐云云（見本院375號卷三第203至205頁）
      ，惟被告丁○○於本院審理中亦證稱：我在警察局時，警察
      沒有打我、踢我或者叫我做違背事實之陳述等語（見本院
      375號卷三第206至207頁），且被告丁○○有於歷次警詢及
      偵訊筆錄末頁簽名並按捺指印（見他卷三第10、13、41頁
      ），於本院審理中卻推詞不負記憶、沒有這樣說云云，難
      認可信，被告丁○○於本院審理中之證述顯有避重就輕之情
      形，自無法作為對被告乙○○、壬○○有利之認定。
　　⒏綜前所述，被告乙○○、己○○、寅○○、壬○○、丁○○所辯均非
      可採，其均有參與上述容留媒介女子性交易以營利之行為
      ，殆無疑義。
三、被告庚○○、甲○○、丙○○、丑○○所涉犯罪事實一（二）部分：
（一）被告之辯解：
　　⒈訊據被告庚○○矢口否認有圖利容留媒介女子性交易之犯行
      ，辯稱：我自己在鑽石大樓從事性交易，有出租房間給其
      他小姐使用，以賺取房租，只是為了幫助朋友而已，並未
      經營應召站云云（見本院375號卷一第277頁）。
　　⒉訊據被告甲○○矢口否認有圖利容留媒介女子性交易之犯行
      ，辯稱：我只是單純在鑽石大樓賣食物，並沒有協助被告
      庚○○處理任何性交易之事云云（見本院375號卷一第277至
      278頁）。
　　⒊訊據被告丙○○矢口否認有圖利容留媒介女子性交易之犯行
      ，辯稱：我有在鑽石大樓唱歌、泡茶、聊天，並沒有協助
      被告庚○○把風云云（見本院375號卷一第278頁）。
　　⒋訊據被告丑○○矢口否認有圖利容留媒介女子性交易之犯行
      ，辯稱：我只有在鑽石大樓夾娃娃，沒有幫被告庚○○把風
      ，108年10月23日案發時我人在國外，不在鑽石大樓云云
      （見本院375號卷二第196至197頁）。　
（二）經查：
　　⒈證人NGUYEN THI HOA（即起訴書證據清單編號15之賣淫女
      子）、LA THI YEN（即起訴書證據編號16之賣淫女子）、
      TRUONG THI KIM HOAN（即起訴書證據編號17之賣淫女子
      ）、TRUONG THI KIM HOAN、NGUYEN THI DIEM THANH（即
      起訴書證據清單編號22之賣淫女子）有於附表一編號6至9
      「從事性交易時間」欄位所示時間於鑽石大樓內從事性交
      易之事實，業據上開證人分別於警詢、偵訊中證述綦詳（
      見附表一編號6至9「從事性交易時間」欄位所示之卷頁出
      處），並有扣押物品目錄表在卷可稽（見他卷二第847至8
      55、737至741、769至777、869至875頁），此部分事實堪
      予認定。
　　⒉證人NGUYEN THI HOA（即起訴書證據清單編號15之賣淫女
      子）於警詢中證稱：錢我都是交給被告庚○○，房間的鑰匙
      是她交給我的，我都是到被告甲○○的房間裡吃飯，她負責
      煮飯提供飲食，一餐100元。編號16阿賢跟編號20阿蘭會
      用ZALO通知我們下樓接客或是上樓躲警察。我是用ZALO的
      群組跟被告庚○○、甲○○聯絡，被告庚○○的帳號ID是Hien，
      被告甲○○的帳號ID是Lan，她們2人會用ZALO通知我們下樓
      接客或是上樓躲警察，被告丑○○是在樓下看顧我們這些小
      姐等語（見偵卷一第629至第636頁）；於偵訊中證稱：我
      到鑽石大樓打電話給被告庚○○，她叫我去三樓，安排我房
      間，並告訴我上下班時間以及要跟客人收多少錢，如果潤
      滑劑保險套不夠她也會安排，我每天下班都把錢交給她，
      我如果沒碰到被告庚○○就會把錢交給被告甲○○等語（見他
      卷三第419至第424頁）；證人LA THI YEN（即起訴書證據
      清單編號16之賣淫女子）於警詢中證稱：被告庚○○常坐在
      1樓後門外監視跟觀察人員進出，她是我老闆，綽號佳佳
      ，被告甲○○則會通知我們警察來了要躲起來，被告丑○○有
      用ZALO軟體，帳號是ALAN，跟我說姊姊要跟我對調，我有
      時也看到被告丑○○在1樓徘徊走動等語（見他卷二第185至
      第191、偵卷一第459至第461、463至第469頁）；於偵訊
      中證稱：我老闆是被告庚○○，我到鑽石大樓阿賢跟我說到
      5樓17號，我錢只有交給她等語（見他卷三第439至第443
      頁）；證人TRUONG THI KIM HOAN（即起訴書證據清單編
      號17之賣淫女子）於警詢中證稱：被告庚○○是我老闆，她
      把房間鑰匙給我，遇到事情我就打電話給她前來處理，我
      站出來接客時，她都在外面看，並會通知我們下樓接客或
      躲避警察，她與被告甲○○、卯○○3人都會坐在1樓門口看我
      們，或是在現場走來走去張望，被告丑○○也會在鑽石大樓
      1樓走來走去把風看顧我們這些小姐，有警察來了他們會
      通知我們上樓躲起來，被告庚○○有要求我不可以指證這些
      人，因為我的錢還有在她那邊保管著等語（見他卷二第49
      9至第507頁、偵卷一第601至第608頁）；於偵訊中證稱：
      我的老闆是被告庚○○，她在1樓看我們，被告丑○○是幫被
      告庚○○看小姐的等語（見他卷三第459至第464頁）；證人
      PHO THUY TRANG（即起訴書證據清單編號22之賣淫女子）
      於警詢中證稱：被告甲○○我都叫他阿蘭，她負責提供我們
      房間、飲食，我們有需要就去3樓跟她買，我也曾看到她
      在1樓徘徊巡視等語（見他卷二第285至第290、301至第31
      2頁）；於偵訊中證稱：被告庚○○是我在鑽石大樓的老闆
      ，我到鑽石大樓後用ZALO跟她聯絡，她帶我到3樓，3樓是
      工作的房間，房間裡的潤滑劑保險套不夠就去找她，我跟
      客人收取的費用要跟她分帳，我下班睡覺時會在3樓把費
      用交給她，我知道她管3個小姐等語（見他卷三第605至第
      610頁）；證人即共同被告林秀玉於經警詢中證稱：被告
      庚○○、卯○○是2人一起帶越南小姐至鑽石大樓賣淫，通常
      都是被告卯○○做諸如收取性交易所得、送毛巾等雜事等語
      （見他卷三第7至第12頁）；於偵訊中證稱：被告庚○○與
      被告卯○○是一夥的，因為被告卯○○是租房間給庚○○用，我
      常看到被告庚○○、卯○○2人一起出入，他們租了3、4個房
      間給好幾個小姐用，錢都是被告庚○○在收，被告卯○○跟我
      說他把房間租起來當二房東，但我認為被告卯○○有分到小
      姐的錢，被告卯○○從其他地方叫小姐來給被告庚○○等語（
      見他卷三第37至第41頁）；證人即共同被告子○○於警詢中
      證稱：被告庚○○是應召站老闆，旗下應該10個越籍應召小
      姐，被告丙○○是庚○○的把風人員等語（見他卷三第71至第
      77頁）；於偵訊中證稱：被告庚○○是應召站老闆，被告丙○○是幫庚○○把風的等語（見他卷三第93至第96頁、偵卷二
      第77至第83頁）；被告卯○○於警詢中證稱：我有將房間承
      租給綽號佳佳之被告庚○○使用，我知道庚○○有在做應召小
      姐等語（見他卷三第101至第104頁）；於偵訊中證稱：我
      幫被告庚○○出面承租鑽石大樓的套房，再有分租給被告庚○○跟甲○○2人，被告庚○○說要租給越南的小姐使用，一天
      可以收800或1000等語（見他卷三第137至第140頁、偵卷
      二第13至第18、93至第96頁），堪認被告庚○○有於鑽石大
      樓經營應召站，證人NGUYEN THI HOA、LA THI YEN、TRUO
      NG THI KIM HOAN、PHO THUY TRANG為被告庚○○旗下之賣
      淫女子，被告甲○○係協助庚○○擔任性交易房間承租分配使
      用，及在上址大樓1樓樓梯間及後門處所擔任看顧把風，
      並仲介男客性交易等工作；被告丙○○、丑○○則有協助被告
      庚○○在鑽石大樓把風之事實。
　　⒊證人KAENNAKHAM JIRAPORN（即起訴書證據清單編號6之賣
      淫女子）於警詢中證稱：被告甲○○會賣咖啡給我們，也會
      幫越籍賣淫女子拉客，她是越籍賣淫小姐的業者等語（見
      偵卷一第97至第101頁）；證人BUTWAREEWONG ORAPHAN（
      即起訴書證據清單編號7之賣淫女子）於警詢中證稱：被
      告甲○○會在1樓走來走去，也會幫忙介紹客人等語（見偵
      卷一第125至第131頁）；證人SAIKHAM ATCHARA（即起訴
      書證據清單編號9之賣淫女子）於警詢中證稱：被告甲○○
      賣吃喝的食物給賣淫女子，有警察來會用手勢或口語叫我
      們立即上樓等語（見偵卷一第181至第188頁），足證被告
      甲○○否認有協助被告庚○○處理經營應召站之事務云云，尚
      無可信。
　　⒋被告丑○○雖辯稱：我於108年10月23日案發時，人在國外，
      不在鑽石大樓，而否認本件犯行云云。惟被告丑○○固於10
      8年10月23日當日有出境紀錄，有被告丑○○之入出境資料
      在卷可佐（見本院375號卷二第209頁），然附表一編號6
      至9所示賣淫女子非僅於108年10月23日查獲當日始有從事
      性交易，有附表一編號6至9「從事性交易時間」欄位所示
      之供述可資為證，縱使被告丑○○於附表一編號6至9所示賣
      淫女子遭警查獲當日，有出境紀錄，亦不足以證明被告丑
      ○○並未參與附表一編號6至9所示圖利容留媒介女子性交易
      之犯行。
　　⒌至於被告丁○○於本院審理中證稱：我在警詢時指證稱被告
      庚○○、卯○○是2人一起帶越南小姐至鑽石大樓賣淫，在偵
      訊時指證稱被告卯○○有幫被告庚○○送毛巾去烘等情，但我
      沒有講過這樣子的話云云（見本院375號卷三第210頁），
      惟被告丁○○於本院審理中亦證稱：我在警察局時，警察沒
      有打我、踢我或者叫我做違背事實之陳述等語（見本院37
      5號卷三第206至207頁），且被告丁○○有於歷次警詢及偵
      訊筆錄末頁簽名並按捺指印（見他卷三第10、13、41頁）
      ，於本院審理中卻推詞不負記憶、沒有這樣說云云，難認
      可信，被告丁○○於本院審理中之證述顯有避重就輕之情形
      ，自無法作為對被告庚○○有利之認定。
　　⒍被告庚○○於本院審理中證稱：被告甲○○是在鑽石大樓賣食
      物，她沒有幫忙介紹性交易的客人，我也沒有請別人幫我
      把風等語（見本院375號卷三第27至28頁），惟被告庚○○
      之證述，與證人KAENNAKHAM JIRAPORN（即起訴書證據清
      單編號6之賣淫女子）、證人BUTWAREEWONG ORAPHAN（即
      起訴書證據清單編號7之賣淫女子）、證人SAIKHAM ATCHA
      RA（即起訴書證據清單編號9之賣淫女子）於上開警詢中
      之證述均不一致，難認可信，被告庚○○於本院審理中之證
      述顯有避重就輕之情形，自無法作為對被告甲○○、丙○○、
      丑○○有利之認定。
　　⒎綜前所述，被告庚○○、甲○○、丙○○、丑○○所辯均非可採，
      其均有參與附表一編號6至9所示容留媒介女子性交易以營
      利之行為，殆無疑義。　　　　
四、被告癸○○、潘冠爾、丑○○所涉犯罪事實一（三）部分：
（一）被告之辯解：
　　⒈訊據被告癸○○矢口否認有圖利容留媒介女子性交易之犯行
      ，辯稱：我是在鑽石大樓附近經營宮廟，未經營應召站，
      被告潘冠爾是我那邊的香客云云（見本院375號卷二第21
      頁）。
　　⒉訊據被告潘冠爾坦認有仲介性交易、收取性交易抽成以及
      為賣淫女子把風之犯行，惟矢口否認有與被告癸○○共犯圖
      利容留媒介女子性交易之犯行，辯稱：我是自己有仲介性
      交易、收取性交易抽成以及把風之行為，並非與被告癸○○
      共犯云云（見本院375號卷二第197頁）。
　　⒊訊據被告丑○○矢口否認有圖利容留媒介女子性交易之犯行
      ，辯稱：我只有在鑽石大樓夾娃娃，沒有幫被告癸○○把風
      ，108年10月23日案發時我人在國外，不在鑽石大樓云云
      （見本院375號卷二第196至197頁）。
（二）經查：　　
　　⒈證人SAIKHAM ATCHARA（即起訴書證據清單編號9之賣淫女
      子）、KANSUKON JUNTRA（即起訴書證據清單編號12之賣
      淫女子）、NAKMAUNG BENJAMART（即起訴書證據清單編號
      13之賣淫女子）、舒梅（即起訴書證據清單編號14之賣淫
      女子）、LE THI THANH（即起訴書證據清單編號23之賣淫
      女子）有於附表一編號10至14「從事性交易時間」欄位所
      示時間於鑽石大樓內從事性交易之事實，業據上開證人分
      別於警詢、偵訊中證述綦詳（見附表一編號10至14「從事
      性交易時間」欄位所示之卷頁出處），並有扣押物品目錄
      表在卷可稽（見他卷二第711至713、729至735、857至865
      、791至799、679頁），此部分事實堪予認定。
　　⒉證人SAIKHAM ATCHARA（即起訴書證據清單編號9之賣淫女
      子）於警詢中證稱：被告癸○○是我老闆，負責仲介我性交
      易、安排我入住鑽石大樓和收錢，他會安排客人過來，再
      由客人指定小姐，他會送餐跟餐費給我，也會用手機看監
      視器畫面，確定我們是否逃跑或是否有警察上門查緝，我
      入境臺灣下車後是被告潘冠爾帶我到鑽石大樓5樓辦公室
      ，被告潘冠爾會看顧我，並監視我們行動，告訴我們不能
      亂跑，要報備允許後才能出門，被告潘冠爾有把我加群組
      用來提醒我們躲避警察，還有另一個群組用來報備完成客
      人計算人數，平時吃飯也是被告潘冠爾負責，有警察來會
      用手勢或口語叫我們立即上樓等語（見他卷二第341至第3
      48、423至第428頁、偵卷一第181至第188頁）；於偵訊中
      證稱：被告潘冠爾接我入住鑽石大樓，我是把錢交給被告
      癸○○，被告癸○○也會在1樓走來走去顧小姐等語（見他卷
      三第301至第306頁）；證人KANSUKON JUNTRA（即起訴書
      證據清單編號12之賣淫女子）於警詢中證稱：被告癸○○是
      我的老闆，他會在旁邊盯著我們拉客，性交易所得都是他
      收走，他會提供餐點或給我們餐費，被告潘冠爾看顧我接
      客賣淫，是被告癸○○的小弟等語（見他卷二第351至第357
      、487至第492頁、偵卷一第285至第295頁）；於偵訊中證
      稱：被告癸○○是幫我買飯的老闆，我的費用也是交給他，
      他會在1樓走來走去，照顧我並買飯給我吃，我下班會把
      錢拿給他等語（見他卷三第361至第367頁）；證人NAKMAU
      NG BENJAMART（即起訴書證據清單編號13之賣淫女子）於
      警詢中證稱：我是被告癸○○旗下的小姐，他會來收取性交
      易所得，有時候他買便當給我們，他就是老闆，他有說自
      己是台灣的黑幫，被告潘冠爾、丑○○是現場工作人員，是
      被告癸○○的手下，負責把風，控制我們從事賣淫，被告癸○○不在的話要找被告潘冠爾，被告潘冠爾、丑○○2人的工
      作內容差不多，就是顧我們盯著我們從事性交易，幫我們
      把風看警察有無巡邏查緝私娼，幫我們拉客、過濾客人，
      送便當給我們吃，提供我們潤滑劑保險套等語（見他卷二
      第391至第397、偵卷一第313至第321、327至第339頁）；
      於偵訊中證稱：被告癸○○是幫我買飯的老闆，我的錢也是
      交給他，他會走來走去，照顧我並買飯給我吃，跟我收錢
      等語（見他卷三第383至第388頁）；證人舒梅（即起訴書
      證據清單編號14之賣淫女子）於警詢中證稱：被告癸○○是
      鑽石大樓的應召站業者之一，他會告訴我站在樓梯拉客，
      以及上下班，並要求我不要跟其他小姐交談，我的性交易
      所得就是給業者，有時給他，若他不在就給別人，被告潘
      冠爾會在1、2樓走來走去，照顧我等語（見偵卷一第669
      至第677頁）；於偵訊時證稱：帶我上鑽石大樓9樓的是被
      告癸○○，被告癸○○、潘冠爾會跟我收錢等語（見他卷三第
      403至第405頁）；證人LE THI THANH（即起訴書證據清單
      編號23之賣淫女子）於偵訊中證稱：被告癸○○是我交錢的
      男老闆，我下班的時候老闆會到5樓房間跟我收錢，有時
      候也會站在1樓，被告潘冠爾也會在1樓走來走去等語（見
      他卷三第625至第629頁），足見被告癸○○有於鑽石大樓經
      營應召站，旗下並有證人SAIKHAM ATCHARA、KANSUKON JU
      NTRA、NAKMAUNG BENJAMART、舒梅、LE THI THANH等賣淫
      女子，且被告丑○○、潘冠爾係協助被告癸○○在上址大樓擔
      任看顧把風等工作，被告潘冠爾並有協助被告癸○○擔任仲
      介男客性交易及性交易抽成之收取者，堪予認定。
　　⒊被告潘冠爾雖辯稱：我是自己有仲介性交易、收取性交易抽成以及把風之行為，並非與被告癸○○共犯云云。惟被告潘冠爾是被告癸○○的手下，業據證人KANSUKON JUNTRA（即起訴書證據清單編號12之賣淫女子）、NAKMAUNG BENJAMART（即起訴書證據清單編號13之賣淫女子）於警詢中證述明確（見偵卷一第285至第295頁、他卷二第391至第397、偵卷一第313至第321頁），被告潘冠爾所辯已無可信。又證人PENPECH CHANIKAN（即起訴書證據清單編號5之賣淫小姐）於警詢中證稱：被告潘冠爾是被告癸○○的小弟，會協助幫忙癸○○等語（見偵卷一第67至第79頁），證人KAENNAKHAM JIRAPORN（即起訴書證據清單編號6之賣淫小姐）於警詢中證稱：被告潘冠爾是被告癸○○小弟，幫他看顧小姐等語（見偵卷一第97至第101頁）；於訊問中證稱：被告潘冠爾是被告癸○○小弟，我認為他在1樓把風等語（見他卷三第241至第246頁）；證人TRUONG THI KIM HOAN（即起訴書證據清單編號17之賣淫小姐）於偵中證稱：被告潘冠爾跟被告癸○○一起做，他在看泰國的小姐等語（見他卷三第459至第464頁），可知被告潘冠爾與被告癸○○間，就容留媒介本案附表一編號10至14之賣淫女子性交易之犯行，有犯意聯絡與行為分擔，被告潘冠爾所辯尚無可信。
　　⒋被告丑○○雖辯稱：我於108年10月23日案發時，人在國外，
      不在鑽石大樓，而否認本件犯行云云。惟被告丑○○固於10
      8年10月23日當日有出境紀錄，有被告丑○○之入出境資料
      在卷可佐（見本院375號卷二第209頁），然附表一編號10
      至14所示賣淫女子非僅於108年10月23日查獲當日始有從
      事性交易，有附表一編號10至14「從事性交易時間」欄位
      所示之供述可資為證，縱使被告丑○○於附表一編號10至14
      所示賣淫女子遭警查獲當日，有出境紀錄，亦不足以證明
      被告丑○○並未參與附表一編號10至14所示圖利容留媒介女
      子性交易之犯行。
　　⒌至於被告卯○○於本院審理中證稱：我雖然在警詢中指證被
      告癸○○綽號阿足，有在鑽石大樓經營應召站，被告丑○○是
      幫被告癸○○把風等情，但我那時候沒看清楚筆錄，警察怎
      麼寫上去筆錄的，我不知道，我沒有說被告丑○○是被告癸○○的員工云云（見本院375號卷三第189至193），惟被告
      卯○○於本院審理中亦證稱：我在警察局時，警察沒有打我
      、踢我或者叫我做違背事實之陳述，我在偵訊時有說被告
      癸○○有自己的小姐，他的小姐都是從經紀公司來的，與被
      告庚○○無關等語（見本院375號卷三第193至194頁），可
      知被告卯○○雖辯稱在警詢時並未指證被告癸○○、丑○○，惟
      被告卯○○有於該次警詢筆錄末頁簽名並按捺指印（見他卷
      三第111頁），於本院審理中卻推詞其沒看清楚云云，難
      認可信，被告卯○○於本院審理中之證述顯有避重就輕之情
      形，自無法作為對被告癸○○有利之認定。
　　⒍被告丁○○於本院審理中證稱：我不記得之前在警詢時有說
      被告癸○○帶很多小弟到鑽石大樓拉客人，警察就一直寫，
      就叫我簽名云云（見本院375號卷三第205至206頁），惟
      被告丁○○於本院審理中亦證稱：我在警察局時，警察沒有
      打我、踢我或者叫我做違背事實之陳述，之前我在偵訊時
      說被告丑○○是被告癸○○的小弟，我都不記得了，我應該沒
      有這樣說等語（見本院375號卷三第207至211頁），惟被
      告丁○○有於歷次警詢及偵訊筆錄末頁簽名並按捺指印（見
      他卷三第10、13、41頁），於本院審理中卻推詞不負記憶
      、沒有這樣說云云，難認可信，被告丁○○於本院審理中之
      證述顯有避重就輕之情形，自無法作為對被告癸○○有利之
      認定。
　　⒎至於被告潘冠爾於本院審理中證稱：我並非被告癸○○之員
      工，我有常帶我旗下的賣淫女子去鑽石大樓旁邊的廟拜拜
      ，會在那裡看到被告癸○○云云（見本院375號卷三第212至
      215頁）；被告丑○○於本院審理中證稱：我常常去鑽石大
      樓玩夾娃娃機，我沒有在鑽石大樓工作，也沒有在那邊幫
      小姐，我不是被告癸○○的員工云云（見本院375號卷三第2
      16至217頁），均否認有協助被告癸○○處理應召站事務，
      然被告潘冠爾、丑○○於本院審理中之證述與前揭證人SAIK
      HAM ATCHARA、KANSUKON JUNTRA、NAKMAUNG BENJAMART、
      舒梅、LE THI THANH等賣淫女子之指證均不相符，難認可
      信，其等於本院審理中之證述顯有避重就輕之情形，亦無
      法作為對被告癸○○有利之認定。　　　
　　⒏綜前所述，被告癸○○、潘冠爾、丑○○所辯均非可採，其均
      有參與上述容留媒介女子性交易以營利之行為，殆無疑義
      。
五、被告辛○○、辰○○所涉犯罪事實一（四）部分：
（一）被告之辯解：
　　⒈訊據被告辛○○矢口否認有圖利容留媒介女子性交易之犯行
      ，辯稱：我的朋友有免費提供我鑽石大樓的套房居住，有
      人需要日租時，我會轉租給別人，但我不知道租用的人是
      否從事性交易云云（見本院375號卷一第329頁）。辯護人
      為被告辛○○辯護稱：被告辛○○本身有在鑽石大樓從事性交
      易，但沒有經營應召站，不能僅憑被告辛○○有在鑽石大樓
      出入之情形，即認被告辛○○有經營應召站，本件除賣淫女
      子與證人即共同被告子○○於審判外之證述外，並無補強證
      據得證明被告辛○○之犯行云云（見本院375號卷三第276至
      277頁）。
　　⒉訊據被告辰○○矢口否認有圖利容留媒介女子性交易之犯行
      ，辯稱：被告辛○○是我阿姨，因為我在鑽石大樓附近有開
      娃娃機店，所以有在鑽石大樓出入，但是我不清楚被告辛○○在鑽石大樓從事什麼工作，也沒有幫她收取賣淫小姐性
      交易抽成及把風云云（見本院375號卷二第13頁）。　
（二）經查：
　　⒈證人KAENNAKHAM JIRAPORN（即起訴書證據清單編號6之賣
      淫小姐）、BUTWAREEWONG ORAPHAN（起訴書證據清單編號
      7之賣淫小姐）、WANON METINEE（起訴書證據清單編號8
      之賣淫小姐）、SAE EAR PREEYAPA（起訴書證據清單編號
      10之賣淫小姐）、WONGBOONYOK AMITTA（起訴書證據清單
      編號11之賣淫小姐）有於附表一編號15至19「從事性交易
      時間」欄位所示時間於鑽石大樓內從事性交易之事實，業
      據上開證人於警詢偵訊中證述綦詳（見附表一編號10至14
      「從事性交易時間」欄位所示之卷頁出處），並有扣押物
      品目錄表在卷可稽（見他卷二第695至697、699至701、71
      5至721、691至693、703至707頁），此部分事實堪予認定
      。
　　⒉證人KAENNAKHAM JIRAPORN（即起訴書證據清單編號6之賣
      淫小姐）於偵訊中證稱：泰國朋友介紹被告辛○○和被告辰
      ○○給我，被告辛○○會跟我說上班時間、幫我買飯、收錢及
      拿保險套跟潤滑劑，並給我便當錢，我到台灣是被告辛○○
      來接我入住，跟我說性交易價額，她會在一樓樓梯間幫我
      拉客，會幫忙把風、買飯及收錢，被告辰○○則會在1樓樓
      梯把風，幫我拉客，幫被告辛○○收錢，代替被告辛○○的工
      作等語（見他卷三第241至第246頁）；證人BUTWAREEWONG
       ORAPHAN（起訴書證據清單編號7之賣淫小姐）於偵訊中
      證稱：被告辛○○會幫我買飯跟下班後收錢，並會在鑽石大
      樓走來走去，客人找我，她會去跟客人談，我也會把錢交
      給編號被告辰○○，他也會買便當給我，坐在樓梯玩手機看
      東看西等語（見他卷三第261至第265頁）；證人WANON ME
      TINEE（起訴書證據清單編號8之賣淫小姐）於偵訊中證稱
      ：被告辛○○跟我收錢，也會照顧我，幫我準備東西、買便
      當，也會拉客把風，被告辰○○則會跟我收錢，代替被告辛○○的工作等語（見他卷三第281至第286頁）；證人SAE EA
      R PREEYAPA（起訴書證據清單編號10之賣淫小姐）於偵訊
      中證稱：被告辛○○會幫我準備保險套及潤滑劑，也幫我買
      便當、向我收錢，是照顧我的女子，如果被告辛○○沒有來
      ，被告辰○○會來向我收錢，代替被告辛○○照顧我等語（見
      他卷三第321至第325頁）；證人WONGBOONYOK AMITTA（起
      訴書證據清單編號11之賣淫小姐）於偵訊中證稱：被告辛○○帶我上樓看房間，我每天都要跟她接觸，把錢交給她，
      她也告訴我如果她不在，就把錢交給被告辰○○，被告辰○○
      會像被告辛○○一樣照顧我等語（見他卷三第341至第346頁
      ）；證人即共同被告子○○於偵訊中證稱：被告辛○○是應召
      站老闆等語，我知道她綽號叫阿蘭，是在鑽石大樓那裡做
      妓女戶等語（見他卷三第93至第96頁、偵卷二P77至第83
      頁），堪認被告辛○○有於鑽石大樓經營應召站，證人KAEN
      NAKHAM JIRAPORN、BUTWAREEWONG ORAPHAN、WANON METIN
      EE、SAE EAR PREEYAPA、WONGBOONYOK AMITTA為被告辛○○
      旗下之賣淫女子，被告辰○○係協助被告辛○○擔任性交易抽
      成之收取者及在上址大樓擔任看顧把風等工作之事實。
　　⒊至被告辰○○於本院審理中雖證稱：我沒有幫被告辛○○經營
      應召站與把風，證人即共同被告子○○因為跟我有債務糾紛
      ，為了報復才指證我，賣淫女子的證述都不是事實等語（
      見本院375號卷三第198至203頁），然被告上開證述與前
      揭證人KAENNAKHAM JIRAPORN、BUTWAREEWONG ORAPHAN、W
      ANON METINEE、SAE EAR PREEYAPA、WONGBOONYOK AMITTA
      、證人即共同被告子○○之指證均有扞格，顯有避重就輕之
      情形，且就證人即共同被告子○○與被告辰○○間有債務糾紛
      乙節，亦無提出任何實證可供本院審酌，被告辰○○於本院
      審理中之證述難認可信，自無法作為對被告辛○○有利之認
      定。
　　⒋綜前所述，被告辛○○、辰○○所辯均非可採，其均有參與上
      述容留媒介女子性交易以營利之行為，殆無疑義。被告辛○○之辯護人雖為被告辛○○辯護稱：本件除賣淫女子與證人
      即共同被告子○○於審判外之證述外，並無補強證據得證明
      被告辛○○之犯行云云，惟證人KAENNAKHAM JIRAPORN、BUT
      WAREEWONG ORAPHAN、WANON METINEE、SAE EAR PREEYAPA
      、WONGBOONYOK AMITTA、及證人即共同被告子○○於偵訊中
      均一致指證被告辛○○有經營應召站之事實，其指訴得互為
      補強，辯護人之辯護並無可採。　　
六、至檢察官、被告乙○○、癸○○、辛○○、己○○、壬○○、辰○○均聲
    請傳喚證人即共同被告子○○部分，本院審酌證人即共同被告
    子○○已於偵查中就本案被告乙○○、辛○○、己○○、壬○○、辰○○
    涉案犯行供陳在卷，且證人即共同被告子○○業經本院合法傳
    喚、拘提均未到庭，是此部分證據顯已無法調查；被告癸○○
    聲請傳喚被告丙○○，欲證明被告丙○○並非其員工云云，惟起
    訴書所載之犯罪事實中，並無被告丙○○為被告癸○○之員工，
    或有為被告丙○○協助被告癸○○經營應召站等犯罪事實之記載
    ，應認此部分之待證事實與本案無關，尚無調查之必要性，
    附此敘明。
七、從而，本案事證明確，被告乙○○、庚○○、癸○○、辛○○、己○○
    、寅○○、壬○○、甲○○、卯○○、丑○○、辰○○、丙○○、丁○○、潘
    冠爾之犯行，均堪認定，俱應依法論科。
叁、論罪部分：
一、罪名：
(一)核上述被告所為：
　⒈被告乙○○、己○○、寅○○、壬○○、丁○○，所犯如犯罪事實一（
    一）之附表一編號1至5（共5罪），各係犯刑法第231條第1
    項之圖利容留性交罪。
　⒉被告庚○○、甲○○、卯○○、丙○○、丑○○，所犯如犯罪事實一（
    二）之附表一編號6至9（共4罪），各係犯刑法第231條第1
    項之圖利容留性交罪。
　⒊被告癸○○、潘冠爾、丑○○，所犯如犯罪事實一（三）之附表
    一編號10至14（共5罪），各係犯刑法第231條第1項之圖利
    容留性交罪。
　⒋被告辛○○、辰○○，所犯如犯罪事實一（四）之附表一編號15
    至19（共5罪），各係犯刑法第231條第1項之圖利容留性交
    罪。
二、罪數：
(一)所謂接續犯，係指基於單一之犯意，以數個舉動接續進行，
    而侵害同一法益，在時間及空間上有密切關係，依一般社會
    健全觀念，難以強行分開，在刑法評價上，以視為數個舉動
    之接續實行，合為包括之一行為予以評價較為合理，於此情
    形，始得依接續犯關係論以包括一罪，否則仍應依其犯罪具
    體情節，分別依想像競合犯關係從一重處斷，或依數罪併罰
    之例予以分論併罰。又刑法於95年7月1日修正施行，將裁判
    上一罪之連續犯及實質上一罪之常業犯規定予以刪除，回歸
    一罪一罰，以貫徹刑罰公平原則。但為避免流於嚴苛，對於
    原可單獨成罪之多數行為，苟依社會通念認為予以單純一罪
    評價，始符合刑罰公平原則者，則僅總括論以一罪；然其範
    圍並非毫無限制，仍須與修法目的相契合。而所謂「集合犯
    」，係指犯罪構成要件之行為，依其犯罪本質、目的或社會
    常態觀之，通常具有反覆或繼續之特性，此等反覆或繼續實
    行之行為，在自然意義上雖係數行為，但依社會通念應僅為
    一總括之評價，法律乃將之規定為一獨立之犯罪類型而為包
    括一罪。故是否為「集合犯」，在客觀上應斟酌其法律規定
    之本來意涵、實現該犯罪目的之必要手段、社會生活經驗中
    該犯罪實行常態及社會通念；而在主觀上則應視其是否出於
    行為人之一次決意，並秉持刑罰公平原則加以判斷。因95年
    7月1日修正施行前，刑法第231條第2項為常業犯之規定，故
    數次犯刑法第231條第1項之罪，在本質上為各自獨立評價之
    數罪，否則即無特別制定常業犯規定之必要。是以刑法第23
    1條第1項之圖利媒介性交或猥褻行為罪，本非法定總括評價
    之集合犯。況刑法修正公布後已刪除第56條連續犯之規定，
    並因配合此修正，同時刪除原刑法第231條第2項常業犯之規
    定，其立法目的即係將本應各自獨立評價之數罪，回歸本來
    就應賦予複數法律效果之原貌。因此，行為人在刑法修正施
    行後之多次圖利容留性交或猥褻犯行，自應按其實際行為次
    數，一罪一罰（最高法院109年度台上字第459號、108年度
    台上字第1229號判決意旨參照）。
(二)被告乙○○、庚○○、癸○○、辛○○、己○○、寅○○、壬○○、甲○○、
    卯○○、丑○○、辰○○、丙○○、丁○○、潘冠爾，意圖使女子與他
    人為性交行為而媒介之低度行為，應為容留之高度行為所吸
    收，不另論罪。附表一各編號所示「同一應召女子」，從事
    性交易時間內，「行為人」欄所示各被告多次圖利容留各該
    「同一應召女子」性交之犯行，各係於密接時間內，本於單
    一決意所為，各行為之獨立性極為薄弱，依一般社會通念難
    以強行分開，應視為數個舉動之接續施行，僅各論以一罪。
(三)上開被告等人所犯刑法第231條第1項之罪，難認立法者於制
    定法律時，已預定該犯罪之本質，當然涵蓋多數反覆實行之
    媒介行為在內，且該被告等人容留附表一各編號所示「不同
    應召女子」為性交行為，容留對象有別、侵害法益不同，時
    空尚可明顯區隔，在刑法評價上各具獨立性，並非一個行為
    之接續動作，依社會通念難認係出於1次犯意之決定，顯係
    基於各別之犯意而為，應予分論併罰。上述被告等就附表一
    各編號所示犯行間，犯意各別，行為互殊，應分論併罰。
三、共犯關係：
　　本案圖利媒介、容留成年女子性交之犯罪型態，係由多人縝
    密分工方能完成之犯罪，故被告乙○○、庚○○、癸○○、辛○○所
    各自經營應召站成員彼此間雖因分工不同而未必均認識或確
    知彼此參與分工細節，然既參與該應召站全部犯罪計畫之一
    部分行為，相互利用其一部行為，以共同達成媒介、容留各
    成年女子與男子為性交行為之犯罪目的，未逾越合同意思之
    範圍，從而，自均應對其參與期間所發生各犯罪事實，共負
    其責，如附表一各編號「行為人」欄所示之各被告間，分別
    有犯意聯絡及行為分擔，各為共同正犯。
四、累犯裁量不予加重之理由：
　　被告乙○○前因賭博案件，經臺灣新北地方法院以103年度簡
    上字第376號判處有期徒刑3月確定，於103年11月18日易科
    罰金執行完畢；被告癸○○前因①強盜案件，經本院以90年度
    訴字第1105號判決判處有期徒刑7 年10月，被告癸○○不服提
    起上訴，因其撤回上訴而確定；又因②脫逃案件，經臺灣高
    等法院以92年度上訴字第195 號判決判處有期徒刑2年6月確
    定；復因③傷害、違反槍砲彈藥刀械管制條例案件，經本院
    以93年度易緝字第56號判決判處有期徒刑1年4月、4月確定
    ；再因④違反毒品危害防制條例案件，經臺灣板橋地方法院
    （現改制為臺灣新北地方法院，下稱新北地院）以93年度簡
    字第4486號判決判處有期徒刑6月確定；上開①至④案件，經
    新北地院以96年度聲減字第5671號裁定減刑暨定應執行有期
    徒刑9年9月確定，於93年3月12日入監執行，100年5月18日
    縮短刑期假釋出監，後經撤銷假釋，自102年4月18日起執行
    殘刑1年10月5日（下稱甲刑期，刑期自102年4月18日起算至
    104年2月22日）。另因⑤違反毒品危害防制條例案件，經本
    院以101年度簡字第1430號判決判處有期徒刑5月，被告癸○○
    不服提起上訴，因其撤回上訴而確定（下稱乙刑期，刑期自
    104年1月26日起算至104年6月25日）。繼因⑥違反毒品危害
    防制條例案件，經新北地院以102年度簡字第5376號判決判
    處有期徒刑5月確定；後因⑦強制、恐嚇取財案件，經臺灣高
    等法院以103年度上易字第1365號判決判處有期徒刑7月、9
    月確定；上開⑥至⑦案件，經臺灣高等法院以104年度聲字第2
    997號裁定定應執行有期徒刑1年4月確定（下稱丙刑期，刑
    期自104年6月26日起算至105年10月25日）。前揭甲、乙、
    丙刑期接續執行，於105年6月27日因縮短刑期假釋出監付保
    護管束，於105年9月11日有期徒刑期滿未經撤銷假釋，未執
    行之刑以已執行論；被告己○○前於102年間因違反毒品危害
    防制條例案件，經本院判處應執行有期徒刑3月確定，於108
    年9月19日易科罰金執行完畢；被告卯○○前因賭博案件，經
    本院以104年度簡字第541號判處有期徒刑4月確定，於104年
    8月27日易科罰金執行完畢；被告辰○○前因賭博案件，經本
    院以臺灣彰化地方法院以104年度簡字第1288號判處有期徒
    刑1月確定，於104年12月24日易科罰金執行完畢；被告潘冠
    爾前因①違反槍砲彈藥刀械管制條例、妨害自由案件，經臺
    灣高等法院以96年度上訴字第1111號判處有期徒刑5年10月
    、1年4月15日，上訴後經最高法院駁回上訴確定，繼因②違
    反毒品危害防制條例案件，經臺灣高等法院98年上易字第19
    31號判決有期徒刑2月，共30罪確定，①與②中之29罪經臺灣
    高等法院以99年度聲字第269號裁定定應執行有期徒刑7年確
    定，與②剩餘之1罪接續執行後，於105年7月31日執行完畢等
    情，有被告乙○○、癸○○、己○○、卯○○、辰○○、潘冠爾之前案
    紀錄表在卷足憑，其等於受徒刑執行完畢後，5年以內故意
    再犯本案均為有期徒刑以上之各罪，俱為累犯。然參酌司法
    院大法官釋字第775號解釋意旨，法院就符合累犯要件之被
    告，仍應以其是否有其特別惡性或對刑罰反應力薄弱等事由
    ，妥適審酌被告乙○○、癸○○、己○○、卯○○、辰○○、潘冠爾所
    犯前後數罪間，關於前案之性質、前案徒刑之執行完畢情形
    、再犯之原因、兩罪間之差異、主觀犯意所顯現之惡性及其
    反社會性等情，綜合判斷各別被告有無因加重本刑致生所受
    刑罰超過其所應負擔罪責之情形，裁量是否加重最低本刑。
    本院參酌上開解釋意旨，審酌被告乙○○、癸○○、己○○、卯○○
    、辰○○、潘冠爾構成累犯之前案並非妨害風化之案件，與本
    案妨害風化之罪名、罪質類型均不同，犯罪手段、動機顯屬
    有別，尚難據此推認被告乙○○、癸○○、己○○、卯○○、辰○○、
    潘冠爾有特別惡性或有何累犯立法意旨之刑罰感應力較薄弱
    ，而有加重其最低本刑之必要；揆諸前開司法院大法官釋字
    第775號解釋意旨，就本案乙○○、癸○○、己○○、卯○○、辰○○
    、潘冠爾所犯各罪，裁量不予加重最低本刑。
肆、量刑
一、爰以行為人之責任為基礎，審酌被告乙○○、庚○○、癸○○、辛○○、己○○、寅○○、壬○○、甲○○、卯○○、丑○○、辰○○、丙○○、
    丁○○、潘冠爾等人，為牟利而為本案各犯行之犯罪動機、目
    的，所為有害社會善良風俗；參以各被告參與程度及手段、
    行為分擔、義務違反程度、犯後態度（被告卯○○坦承犯行，
    其餘被告均否認犯行）；暨被告乙○○自述：國小肄業，現在
    沒有工作，我女兒的兒子有2個孫子，部分要撫養；被告庚○○自述：高中畢業，有未成年小孩要養，我在開越南店，月
    薪3至5萬元；被告癸○○自述：國中畢業，開四面佛宮廟，月
    薪3萬多，我有4個小孩，有3個未成年；被告辛○○自述：國
    中畢業，現在沒有工作，沒有要撫養的家人；被告己○○自述
    ：高中肄業，要撫養母親，現在目前兼職，月薪大約3萬多
    ；被告寅○○自述：國小畢業，現在沒有工作，有一個未成年
    的小孩；被告壬○○自述：高中肄業，有工作，月薪2萬7000
    元，我要撫養我母親；被告甲○○自述：目前沒有工作，我沒
    有唸書，我有3個小孩，均未成年；被告卯○○自述：高中畢
    業，現在沒有工作，沒有要撫養的家人；被告丑○○自述：高
    中畢業，現在沒有工作，沒有要撫養的家人；被告辰○○自述
    ：高職畢業，從事娃娃機，月收入2、3萬至4萬不等，我有
    撫養身心障礙的母親；被告丙○○自述：國中畢業，現在沒有
    工作，我要撫養我母親；被告丁○○自述：沒有讀書，現在沒
    有工作，沒有要撫養的家人；被告潘冠爾自述高中畢業，現
    在有工作，月收入3萬，我有一個小孩已經國中等語（見本
    院375號卷三第255至257頁）之智識程度、家庭經濟及生活
    狀況等一切情狀，分別量處如附表一各編號所載「罪名及宣
    告刑」所示之刑，及就得易科罰金之刑，各依其等之職業、
    身分及經濟狀況，諭知其折算標準。
二、再以行為罪責為基礎，審酌被告乙○○所犯如附表一編號1、2
    、4、5所示得易科罰金之各罪，被告己○○、寅○○、壬○○、丁○○所犯如附表一編號1至5所示各罪，被告庚○○、甲○○、卯○○
    、丙○○所犯如附表一編號6至9所示各罪，被告癸○○、潘冠爾
    所犯如附表一編號10至14所示各罪，被告丑○○所犯如附表一
    編號6至14所示各罪，被告辛○○、辰○○所犯如附表一編號15
    至19所示各罪，其犯罪類型，均為圖利容留性交易罪，責任
    非難重複之程度較高，並考量該罪之法律目的、犯罪時間及
    彼此間之關聯性、受刑人所犯各罪所反映之人格特性、矯治
    教化之必要程度，暨受法秩序理念規範之比例原則、平等原
    則、責罰相當原則、重複評價禁止原則等裁量權之內部界限
    ，及法律之外部界限，而為整體非難評價，爰分別定其應執
    行刑，如主文各被告部分之第一項所示，及就得易科罰金之
    刑，均諭知其折算標準。
三、被告丁○○之辯護人雖為其請求宣告緩刑（見本院卷一第323
    頁）；惟被告丁○○於警詢、偵查中固然坦認本案犯行，但於
    本院準備程序與審理中均反口否認犯行，辯稱不知道被告乙○○旗下之賣淫女子有從事性交易，也不知道其借給被告乙○○
    之房間有作為性交易之場所云云（見本院375號卷一第265至
    270、卷二第109至114），未見被告丁○○經此偵審之教訓，
    有改過自新之悔悟，難認其宣告刑有何以暫不執行為適當之
    情形，自無從為緩刑之諭知，併予敘明。
伍、沒收部分：
一、按犯罪所得，屬於犯罪行為人者，沒收之；前2項之沒收，
    於全部或一部不能沒收或不宜執行沒收時，追徵其價額，刑
    法第38條之1第1項前段、第3項分別定有明文。另就共犯間
    犯罪所得之沒收及追徵，最高法院已改採應就各人實際分受
    所得之數為沒收。經查：
(一)附表二之1編號1至5各編號所示之金額，分別為被告乙○○之
    犯罪所得，業據附表二之1編號1至5各編號「理由」欄內之
    各證人分別供證明確，堪認被告乙○○因本案犯行獲有之犯罪
    所得為14萬7500元（計算式：7000+5400+12萬6000+700+840
    0＝14萬7500）；且上開所得並無刑法第38條之2第2項所定得
    不宣告沒收或酌減之情形，則被告乙○○各次犯罪所得均應依
    刑法第38條之1第1項、第3項規定，於被告乙○○主文項下宣
    告沒收，於全部或一部不能沒收或不宜執行沒收時，各追徵
    其價額。另卷內尚乏證據顯示被告己○○、壬○○、寅○○有自被
    告乙○○分配獲得犯罪所得之證據，就被告己○○、壬○○、寅○○
    爰均不予宣告沒收。
(二)至於被告丁○○於本院準備程序中自承因本案出借房間予被告
    乙○○使用，總計獲有3700元之犯罪所得（見本院375號卷二
    第112頁），上開所得並無刑法第38條之2第2項所定得不宣
    告沒收或酌減之情形，則被告丁○○犯罪所得應依刑法第38條
    之1第1項、第3項規定宣告沒收，於全部或一部不能沒收或
    不宜執行沒收時，各追徵其價額。
(三)附表二之2編號1至4各編號所示之金額，分別為被告庚○○之
    犯罪所得，業據附表二之2編號1至4各編號「理由」欄內之
    各證人分別供證明確，堪認被告庚○○因本案犯行獲有之犯罪
    所得為6萬6000元（計算式：2000+1萬+2萬4000+3萬＝6萬600
    0元）；且上開所得並無刑法第38條之2第2項所定得不宣告
    沒收或酌減之情形，則被告庚○○各次犯罪所得均應依刑法第
    38條之1第1項、第3項規定，於被告乙○○主文項下宣告沒收
    ，於全部或一部不能沒收或不宜執行沒收時，各追徵其價額
    。另卷內尚乏證據顯示被告甲○○、丙○○、丑○○有自被告庚○○
    分配獲得犯罪所得之證據，就被告甲○○、丙○○、丑○○爰均不
    予宣告沒收。
(四)至於被告卯○○於本院準備程序中自承因本案轉租房間予被告
    庚○○使用，總計獲有9000元之犯罪所得（見本院375號卷一
    第279頁），上開所得並無刑法第38條之2第2項所定得不宣
    告沒收或酌減之情形，則被告卯○○犯罪所得應依刑法第38條
    之1第1項、第3項規定宣告沒收，於全部或一部不能沒收或
    不宜執行沒收時，各追徵其價額。
(五)附表二之3編號1至5各編號所示之金額，分別為被告癸○○之
    犯罪所得，業據附表二之3編號1至5各編號「理由」欄內之
    各證人分別供證明確，堪認被告癸○○因本案犯行獲有之犯罪
    所得為7萬1800元（計算式：2萬8000+9100+700+1萬+2萬400
    0＝7萬1800）；且上開所得並無刑法第38條之2第2項所定得
    不宣告沒收或酌減之情形，則被告癸○○各次犯罪所得均應依
    刑法第38條之1第1項、第3項規定，於被告癸○○主文項下宣
    告沒收，於全部或一部不能沒收或不宜執行沒收時，各追徵
    其價額。另卷內尚乏證據顯示被告潘冠爾、丑○○有自被告癸○○分配獲得犯罪所得之證據，就被告潘冠爾、丑○○爰均不予
    宣告沒收。
(六)附表二之4編號1至5各編號所示之金額，分別為被告辛○○之
    犯罪所得，業據附表二之4編號1至5各編號「理由」欄內之
    各證人分別供證明確，堪認被告辛○○因本案犯行獲有之犯罪
    所得為14萬元（計算式：1萬4000+3萬5000+4萬2000+2萬800
    0+2萬1000＝14萬元）；且上開所得並無刑法第38條之2第2項
    所定得不宣告沒收或酌減之情形，則被告癸○○各次犯罪所得
    均應依刑法第38條之1第1項、第3項規定，於被告辛○○主文
    項下宣告沒收，於全部或一部不能沒收或不宜執行沒收時，
    各追徵其價額。另卷內尚乏證據顯示被告辰○○有自被告辛○○
    分配獲得犯罪所得之證據，就被告辰○○爰均不予宣告沒收。
三、按供犯罪所用、犯罪預備之物或犯罪所生之物，屬於犯罪行
    為人者，得沒收之。但有特別規定者，依其規定，刑法第38
    條第2項定有明文。故除有其他特別規定者外，犯罪工具物
    必須屬於被告所有，或被告有事實上之處分權時，始得在該
    被告罪刑項下諭知沒收；至於非所有權人，又無共同處分權
    之共同正犯，自無庸在其罪刑項下諭知沒收（最高法院107
    年度台上字第1109號判決意旨參照）。是扣案如附表三所示
    之物，或非本案被告所有、或與本案犯行無關（不予沒收之
    理由詳附表三「理由」欄所載），爰均不予宣告沒收。
陸、不另為無罪諭知部分（即被告己○○就犯罪事實一【一】經起
    訴協助被告乙○○仲介男客性交易部分）：
一、公訴意旨另以：被告己○○有協助被告乙○○仲介男客性交易之
    工作，此部分所為，涉犯刑法第231條第1項之意圖使女子與
    他人為性交之行為，而容留、媒介以營利罪嫌等語。
二、按犯罪事實應依證據認定之，無證據不得認定犯罪事實；不
    能證明被告犯罪者，應諭知無罪之判決，刑事訴訟法第154
    條第2項、第301條第1項分別定有明文。
三、公訴意旨認被告己○○有上開犯行，惟綜合被告乙○○旗下賣淫
    女子即證人PENPECH CHANIKAN（即起訴書證據清單編號5之
    賣淫女子）、PHAM THI MY LIEN（即起訴書證據編號18之賣
    淫女子）、LE THI KIM THOA（即起訴書證據清單編號19之
    賣淫女子）、NGUYEN THI DIEM THANH（即起訴書證據清單
    編號20之賣淫女子）、LY HONG DAO（即起訴書證據清單編
    號21之賣淫女子）於警詢及偵訊中之證述，以及證人即共同
    被告丁○○、子○○之證述，均未提及被告己○○參與被告乙○○所
    經營應召站之分工，有包括仲介男客予被告乙○○旗下賣淫女
    子之行為，應認起訴書所起訴被告己○○此部分犯行不能證明
    ，然此部分犯行與前述與經本院論罪部分具有裁判上一罪關
    係，爰不另為無罪之諭知。
乙、無罪部分
壹、公訴及追加起訴意旨略以：①被告乙○○、己○○、寅○○、壬○○
    、丁○○就附表一編號6至19所示共同意圖使女子與他人為性
    交或猥褻之行為，而容留、媒介以營利之犯行，與附表一編
    號6至19「行為人」欄所示之人、證人即共同被告子○○間有
    犯意之聯絡；②被告庚○○、甲○○、卯○○、丙○○就附表一編號1
    至5、10至19所示共同意圖使女子與他人為性交或猥褻之行
    為，而容留、媒介以營利之犯行，與附表一編號1至5、10至
    19「行為人」欄所示之人、證人即共同被告子○○間有犯意之
    聯絡；③被告癸○○、潘冠爾就附表一編號1至9、15至19所示
    共同意圖使女子與他人為性交或猥褻之行為，而容留、媒介
    以營利之犯行，與就附表一編號1至9、15至19「行為人」欄
    所示之人、證人即共同被告子○○間有犯意之聯絡；④被告辛○○、辰○○就附表一編號1至14所示共同意圖使女子與他人為性
    交或猥褻之行為，而容留、媒介以營利之犯行，與附表一編
    號1至14「行為人」欄所示之人、證人即共同被告子○○間有
    犯意之聯絡；⑤被告戊○○就附表一編號1至19所示共同意圖使
    女子與他人為性交或猥褻之行為，而容留、媒介以營利之犯
    行，與被告乙○○等14人、證人即共同被告子○○有犯意之聯絡
    ；⑥丑○○就附表一編號1至5、15至19所示共同意圖使女子與
    他人為性交或猥褻之行為，而容留、媒介以營利之犯行，與
    附表一編號1至5、15至19「行為人」欄所示之人、證人即共
    同被告子○○間有犯意之聯絡，自不詳時間起，以分別招募知
    情之越南籍、泰國籍及大陸地區等地女子來臺之分團方式，
    共同提供在臺北市○○區○○路000號鑽石大樓內之房間，經營
    外籍女子性交易之應召站，與不特定男客從事性交易，除前
    開有罪部分外，並由被告乙○○等14人分別以犯罪事實欄一（
    一）至（四）所示分工方式，並由證人即共同被告子○○負責
    把風、以及仲介男客性交易之工作，共同經營應召站；被告
    戊○○（綽號美玲）則負責擔任性交易房間承租分配使用及在
    上址大樓1樓樓梯間及後門處所擔任看顧把風等工作，並向
    被告丁○○借用其所承租性交易之房間，及委託被告丁○○打掃
    性交易之房間；被告潘冠爾則另有係協助乙○○、庚○○、辛○○
    在上址大樓1樓樓梯間及後門處所擔任看顧把風等工作。嗣
    於108年10月23日晚間7時許，由臺北市政府警察局萬華分局
    與內政部移民署北區事務大隊機動隊、臺北市專勤隊、臺北
    市政府警察局大安分局、臺北市憲兵隊等專案人員，在上址
    大樓3、4、5、6、9、10等樓層各房間搜索，始悉上情，因
    認被告戊○○、乙○○等14人均涉犯刑法第231條第1項之意圖使
    女子與他人為性交之行為，而容留、媒介以營利罪嫌等語。
貳、按犯罪事實應依證據認定之，無證據不得認定犯罪事實；不
    能證明被告犯罪者，應諭知無罪之判決，刑事訴訟法第154
    條第2項、第301條第1項分別定有明文。
參、被告戊○○經起訴與被告乙○○等14人、證人即共同被告子○○共
    犯附表一編號1至19之犯行部分：
　　證人即共同被告丁○○雖於警詢中證稱：被告戊○○是在鑽石大
    樓周遭當皮條客，帶客人上樓給小姐云云（見他卷三第7至
    第12頁），並未指證被告戊○○有從事性交易房間承租分配使
    用、在鑽石大樓1樓樓梯間及後門處所看顧把風、承租性交
    易之房間轉借予戊○○使用，及每日為戊○○打掃用供性交易所
    用房間之犯行，且證人即共同被告丁○○於本院準備程序中供
    陳：我有將我承租鑽石大樓的房間借給被告戊○○使用，但是
    被告戊○○還沒用到，警察當天剛好就來了，我知道被告乙○○
    有在經營應召站，帶賣淫小姐，但是被告戊○○我就不知道了
    等語（見本院375號卷二第110至111頁），可知證人即共同
    被告丁○○就被告戊○○所涉本案犯行，前後指訴有所扞格，可
    信度不高。證人即共同被告丁○○指證被告戊○○有當皮條客之
    犯行，既為被告戊○○所否認，且卷內尚乏其他證據顯示被告
    戊○○有從事性交易房間承租分配使用及在上址大樓1樓樓梯
    間及後門處所擔任看顧把風工作、向證人即共同被告丁○○借
    用其所承租之房間供做性交易使用，及委託證人即共同被告
    丁○○打掃每日性交易之房間等行為，亦無證據顯示被告戊○○
    與被告乙○○等14人、被告子○○間有共同經營應召站之犯意聯
    絡，自難僅憑被告丁○○之單一指訴，於卷內查無其他補強證
    據佐證之情形下，率認被告戊○○與被告乙○○等14人、證人即
    共同被告子○○間有何共同意圖使女子與他人為性交或猥褻之
    行為，而容留、媒介以營利之犯意聯絡及行為分擔，被告戊○○之犯行即屬無法證明。
肆、被告潘冠爾經追加起訴認有協助乙○○、庚○○、辛○○3人在上
    址大樓1樓樓梯間及後門處所擔任看顧把風等工作，以及與
    附表一編號1至9、15至19「行為人」欄所示之人及證人即共
    同被告子○○間，就附表一編號1至9、15至19之犯行有犯意之
    聯絡部分：
一、證人PENPECH CHANIKAN（即起訴書證據清單編號5之賣淫女
    子）為被告乙○○旗下之賣淫女子，於警詢中證稱：被告潘冠
    爾是被告癸○○的小弟，會協助幫忙癸○○等語（見偵卷一第67
    至第79頁；於偵訊中證稱：被告潘冠爾跟被告癸○○做同樣工
    作是同一個業者，在1樓走來走去顧小姐等語（見他卷三第2
    21至第225頁），證人LE THI KIM THOA（即起訴書證據清單
    編號19之賣淫女子）為被告乙○○旗下之賣淫女子，於警詢中
    證稱：被告潘冠爾是在1樓徘徊走動等語（見偵卷一第551至
    第557頁）；於偵訊中證稱：被告潘冠爾一樣是在1樓走來走
    去，也是看泰國小姐等語（見他卷三第501至第506頁）；證
    人NGUYEN THI DIEM THANH（即起訴書證據清單編號20之賣
    淫女子）為被告乙○○旗下之賣淫女子，於警詢中證稱：被告
    潘冠爾在1樓徘徊走來走去，負責把風警示，通知我們上樓
    躲警察等語（見偵卷一第505至第511頁）；於偵訊中證稱：
    被告潘冠爾觀察我們，照顧泰國的小姐等語（見他卷三第54
    3至第548頁）；證人LY HONG DAO（即起訴書證據清單編號2
    1之賣淫女子）為被告乙○○旗下之賣淫女子，於警詢中證稱
    ：我看過被告潘冠爾，我在上班時都會看到他在1樓及後門
    巷子裡徘徊走動等語（見偵卷一第485至第490頁）；於偵訊
    中證稱：被告潘冠爾在1樓走來走去，是看泰國的小姐等語
    （見他卷三第583至第588頁）；證人NGUYEN THI HOA（即起
    訴書證據清單編號15之賣淫女子）即被告庚○○旗下之賣淫女
    子，於偵訊中證稱：被告乙○○與被告潘冠爾做一樣的工作，
    他們互相換班等語（見他卷三第419至第424頁），然被告潘
    冠爾有為被告癸○○所經營之應召站把風之犯行，被告癸○○與
    被告乙○○經營之應召站，均位於在鑽石大樓，已如前述，則
    被告潘冠爾為被告癸○○所經營之應召站旗下賣淫女子把風時
    ，縱使有在警察接近鑽石大樓時，揮手向鑽石大樓內之賣淫
    女子（包括被告乙○○旗下之賣淫女子）示警，又與被告乙○○
    錯開在鑽石大樓的時段，有換班之情形，可能僅為各自分團
    經營應召站之模式，亦非為被告乙○○之利益而為，難認被告
    潘冠爾與被告乙○○間就應召站之經營有犯意聯絡或行為分擔
    。
二、證人NGUYEN THI HOA（即起訴書證據清單編號15之賣淫女子
    ）為被告庚○○旗下之賣淫女子，於警詢中證稱：被告潘冠爾
    是在樓下看顧我們這些小姐等語（見偵卷一第629至第636頁
    ）；於偵訊中證稱：被告潘冠爾在現場看客人帶哪個小姐上
    樓等語（見他卷三第419至第424頁）；證人LA THI YEN（即
    起訴書證據清單編號16之賣淫女子）為被告庚○○旗下之賣淫
    女子，於偵訊中證稱：被告潘冠爾在1樓，如果客人來選小
    姐他會叫客人選快點等語（見他卷三第439至第443頁）；證
    人TRUONG THI KIM HOAN（即起訴書證據清單編號17之賣淫
    女子）為被告庚○○旗下之賣淫女子，於警詢中證稱：被告潘
    冠爾在鑽石大樓1樓走來走去把風看顧我們這些小姐，有警
    察來了他們會通知我們上樓躲起來等語（見偵卷一第601至
    第608頁）；於偵訊中證稱：被告潘冠爾他在看泰國的小姐
    等語（見他卷三第459至第464頁）；證人PHO THUY TRANG（
    即起訴書證據清單編號22之賣淫女子）為被告庚○○旗下之賣
    淫女子，於警詢中證稱：我見過被告潘冠爾，我在鑽石大樓
    上班時都會看到他在1樓徘徊走動等語（見偵卷一第393至第
    402頁）；於偵訊中證稱：被告潘冠爾有時在1樓有時在2樓
    ，如果有警察他會叫小姐上樓等語（見他卷三第605至第610
    頁），然被告潘冠爾有為被告癸○○所經營之應召站把風之犯
    行，被告癸○○與被告庚○○經營之應召站，均位於在鑽石大樓
    ，已如前述，則被告潘冠爾為被告癸○○所經營之應召站旗下
    賣淫女子把風時，縱使有在警察接近鑽石大樓時，向鑽石大
    樓內之賣淫女子（包括被告庚○○旗下之賣淫女子）示警，亦
    非為被告庚○○之利益而為，難認被告潘冠爾與被告庚○○間就
    應召站之經營有犯意聯絡或行為分擔。
三、證人KAENNAKHAM JIRAPORN（即起訴書證據清單編號6之賣淫
    女子）為被告辛○○旗下之賣淫女子，於警詢中證稱：被告潘
    冠爾是癸○○小弟，幫他看顧小姐等語（見偵卷一第97至第10
    1頁）；於偵訊中證稱：被告潘冠爾是被告癸○○小弟，我認
    為他在1樓把風等語（見他卷三第241至第246頁）；證人WAN
    ON METINEE（即起訴書證據清單編號8之賣淫女子）為被告
    辛○○旗下之賣淫女子，於警詢中證稱：被告潘冠爾做被告跟
    癸○○一樣的事情等語（見偵卷一第157至第163頁）；於偵訊
    中證稱：被告潘冠爾在1樓走來走去等語（見他卷三第281至
    第286頁）；證人SAE EAR PREEYAPA（即起訴書證據清單編
    號10之賣淫女子）為被告辛○○旗下之賣淫女子，於警詢中證
    稱：被告潘冠爾跟被告癸○○一樣等語（見偵卷一第213至第2
    23頁）；於偵訊中證稱：被告潘冠爾會在1樓走來走去等語
    （見他卷三第321至第325頁）；證人WONGBOONYOK AMITTA（
    即起訴書證據清單編號11之賣淫女子）為被告辛○○旗下之賣
    淫女子，於警詢中證稱：被告潘冠爾從事把風等語（見他卷
    二第261至第267、277至第280頁、偵卷一第247至第257頁）
    ，然被告潘冠爾有為被告癸○○所經營之應召站把風之犯行，
    被告癸○○與被告辛○○經營之應召站，均位於在鑽石大樓，已
    如前述，則被告潘冠爾為被告癸○○所經營之應召站旗下賣淫
    女子把風時，縱使鑽石大樓內之賣淫女子（包括被告辛○○旗
    下之賣淫女子）一併受到被告潘冠爾把風示警之利益，被告
    潘冠爾亦非為被告辛○○之利益而為，難認被告潘冠爾與被告
    辛○○間就應召站之經營有犯意聯絡或行為分擔。
四、證人LU THI HA（即起訴書證據清單編號24之賣淫女子）於
    偵訊中證稱：被告潘冠爾在1樓走來走去，也是看泰國的小
    姐等語（見他卷三第521至第526頁）；證人DAO THI BICH H
    OA（即起訴書證據清單編號25之賣淫女子）於警詢中證稱：
    被告潘冠爾會在1樓徘徊走動等語（見偵卷一第573至第578
    頁）；於偵訊中證稱：被告潘冠爾在1樓走來走去等語（他
    卷三第563至第567頁），均未提及被告潘冠爾係為協助被告
    乙○○、庚○○、辛○○，始有於鑽石大樓把風之犯行。
五、承前，可知依追加起訴書所列各證人之證述，佐以卷內案發
    大樓現場監視器錄影畫面光碟及錄影畫面擷圖照片、扣案之
    保險套與潤滑液、帳冊等證據，均未能證明被告潘冠爾有協
    助被告乙○○、庚○○、辛○○於鑽石大樓把風之犯行，亦不足證
    明被告潘冠爾、癸○○、丑○○與附表一編號1至9、15至19「行
    為人」欄所示之人、證人即共同被告子○○間，就附表一編號
    1至9、15至19意圖使女子與他人為性交或猥褻，而容留、媒
    介以營利之犯行，有何犯意聯絡及行為分擔，應認被告潘冠
    爾此部分之犯行無法證明。
伍、關於公訴意旨認①被告乙○○、己○○、寅○○、壬○○、丁○○就附
    表一編號6至19所示共同意圖使女子與他人為性交或猥褻之
    行為，而容留、媒介以營利之犯行，與附表一編號6至19「
    行為人」欄所示之人、證人即共同被告子○○間有犯意之聯絡
    ；②被告庚○○、甲○○、卯○○、丙○○就附表一編號1至5、10至1
    9所示共同意圖使女子與他人為性交或猥褻之行為，而容留
    、媒介以營利之犯行，與附表一編號1至5、10至19「行為人
    」欄所示之人、證人即共同被告子○○間有犯意之聯絡；③被
    告癸○○就附表一編號1至9、15至19所示共同意圖使女子與他
    人為性交或猥褻之行為，而容留、媒介以營利之犯行，與就
    附表一編號1至9、15至19「行為人」欄所示之人、證人即共
    同被告子○○間有犯意之聯絡；④被告辛○○、辰○○就附表一編
    號1至14所示共同意圖使女子與他人為性交或猥褻之行為，
    而容留、媒介以營利之犯行，與附表一編號1至14「行為人
    」欄所示之人、證人即共同被告子○○間有犯意之聯絡；⑤被
    告丑○○就附表一編號1至5、15至19所示共同意圖使女子與他
    人為性交或猥褻之行為，而容留、媒介以營利之犯行，與附
    表一編號1至5、15至19「行為人」欄所示之人、證人即共同
    被告子○○間有犯意之聯絡，由被告乙○○等14人分別以犯罪事
    實欄一（一）至（四）所示分工方式，以及由證人即共同被
    告子○○為被告乙○○、庚○○、癸○○、辛○○所經營之應召站把風
    與仲介男客性交易，以共同經營應召站部分：
一、被告丁○○雖於偵訊中證稱：被告丙○○是癸○○請的等語（見他
    卷三第37至第41頁），惟此節為被告丙○○所否認，且證人即
    共同被告子○○於警詢中證稱：被告丙○○是庚○○的把風人員等
    語（見他卷三第71至第77頁）；於偵訊中證稱：被告丙○○是
    幫庚○○把風的等語（見他卷三第93至第96頁），衡諸被告丙○○於本院準備程序中，曾坦認起訴書所記載協助被告庚○○在
    鑽石大樓擔任把風工作之犯行（見本院375號卷一第279頁）
    ，堪認被告丙○○應係幫被告庚○○把風，而無為被告癸○○所經
    營之應召站把風之事實。
二、又證人PENPECH CHANIKAN（即起訴書證據清單編號5之賣淫
    女子）為被告乙○○旗下之賣淫女子，於偵訊中雖證稱：被告
    辛○○在1樓走來走去，吃瓜子，會揮手告訴我們警察來了要
    躲等語（見他卷三第221至第225頁），然被告辛○○所經營之
    應召站，與被告乙○○經營之應召站，均位於在鑽石大樓，已
    如前述，則被告辛○○為自己所經營之應召站旗下賣淫女子把
    風時，縱使有在警察接近鑽石大樓時，揮手向鑽石大樓內之
    賣淫女子（包括被告乙○○旗下之賣淫女子）示警，亦非為被
    告乙○○之利益而為，難認被告辛○○與被告乙○○間就應召站之
    經營有犯意聯絡或行為分擔。
三、證人NGUYEN THI HOA（即起訴書證據清單編號15之賣淫女子
    ）為被告庚○○旗下之賣淫女子，雖於偵訊中證稱：被告乙○○
    與被告潘冠爾做一樣的工作，他們互相換班等語（見他卷三
    第419至第424頁），然被告潘冠爾有為被告癸○○所經營之應
    召站把風之犯行，且被告癸○○與被告乙○○經營之應召站，均
    位於在鑽石大樓，已如前述，則被告乙○○與被告潘冠爾錯開
    在鑽石大樓的時段，有換班之情形，可能僅為各自分團經營
    應召站之模式，證人NGUYEN THI HOA並非被告乙○○、癸○○旗
    下之賣淫女子，對於被告乙○○、癸○○各自經營之應召站之合
    作與分工，是否本於自身經歷始有所了解，亦值懷疑，且卷
    內尚乏其他補強證據顯示被告乙○○與潘冠爾間確有合議彼此
    輪班經營應召站，以相互支援之事實，尚難僅以證人NGUYEN
     THI HOA之單一證述，即認被告乙○○與潘冠爾間，就彼此於
    鑽石大樓經營應召站之犯行，有犯意聯絡或行為分擔。
四、另被告丁○○於警詢證稱：被告子○○是在鑽石大樓周遭當皮條
    客，帶客人上樓給小姐等語（見他卷三第7至第12頁），固
    有證稱證人即共同被告有於鑽石大樓擔任皮條客之情形，然
    被告丁○○又於偵訊中證稱：證人即共同被告福生以前在我們
    後面在幫忙顧小姐、叫小姐，現在應該是在西昌街等語（見
    他卷三第37至第41頁）。足見證人即共同被告子○○於案發當
    時，是否仍有在鑽石大樓擔任皮條客，被告丁○○之證述前後
    扞格，且卷內亦無其他證據顯示證人即共同被告子○○有為本
    案如附表一編號1至19所示應召女子仲介客人之行為，難認
    證人即共同被告子○○有此部分之犯行。
五、證人即共同被告子○○於本院準備程序中供陳：我是仲介男客
    到西昌街找賣淫小姐，沒有帶去鑽石大樓等語（見本院375
    號卷二第87至91頁），否認有為被告乙○○、庚○○、癸○○、辛○○等人在鑽石大樓所經營之應召站把風之犯行。證人PENPEC
    H CHANIKAN（即起訴書證據清單編號5之賣淫女子）為被告
    乙○○旗下之賣淫女子，於警詢中證稱：證人即共同被告子○○
    會在1樓把風，他也會拿手電筒提醒我們警察來等語（見他
    卷二第399至第405頁、偵卷一第67至第79頁）；於偵訊中證
    稱：證人即共同被告子○○會在外面拿手電筒告訴小姐有警察
    來等語（見他卷三第221至第225頁）；證人TRUONG THI KIM
     HOAN（即起訴書證據清單編號17之賣淫女子）為被告庚○○
    旗下之賣淫女子，於偵訊中證稱：證人即共同被告子○○也在
    1樓看泰國小姐等語（見他卷三第459至第464頁）；證人LU 
    THI HA（即起訴書證據清單編號24之賣淫女子）於偵訊中證
    稱：證人即共同被告子○○在1樓走來走去，他也是看泰國小
    姐等語（見他卷三第521至第526頁），固均證稱證人即共同
    被告子○○有在鑽石大樓為賣淫女子把風之情，然均未證述證
    人即共同被告係為被告乙○○、庚○○、癸○○、辛○○等人所經營
    之應召站把風看顧賣淫女子，自難認被告乙○○等14人有與證
    人即共同被告子○○共犯本件如附表一編號1至19所示之罪等
    犯行。
六、承前，依卷內事證，固足以顯示被告乙○○等14人有以如犯罪
    事實欄一（一）至（四）所示分工方式，分團於鑽石大樓內
    經營應召站之事實，然均無證據顯示①被告乙○○、己○○、寅○○、壬○○、丁○○就附表一編號6至19所示共同意圖使女子與他
    人為性交或猥褻之行為，而容留、媒介以營利之犯行，與附
    表一編號6至19「行為人」欄所示之人、證人即共同被告子○○間有犯意之聯絡；②被告庚○○、甲○○、卯○○、丙○○就附表一
    編號1至5、10至19所示共同意圖使女子與他人為性交或猥褻
    之行為，而容留、媒介以營利之犯行，與附表一編號1至5、
    10至19「行為人」欄所示之人、證人即共同被告子○○間有犯
    意之聯絡；③被告癸○○就附表一編號1至9、15至19所示共同
    意圖使女子與他人為性交或猥褻之行為，而容留、媒介以營
    利之犯行，與就附表一編號1至9、15至19「行為人」欄所示
    之人、證人即共同被告子○○間有犯意之聯絡；④被告辛○○、
    辰○○就附表一編號1至14所示共同意圖使女子與他人為性交
    或猥褻之行為，而容留、媒介以營利之犯行，與附表一編號
    1至14「行為人」欄所示之人、證人即共同被告子○○間有犯
    意之聯絡；⑤被告丑○○就附表一編號1至5、15至19所示共同
    意圖使女子與他人為性交或猥褻之行為，而容留、媒介以營
    利之犯行，與附表一編號1至5、15至19「行為人」欄所示之
    人、證人即共同被告子○○間有犯意之聯絡，亦不足以證明證
    人即共同被告子○○有為附表一編號1至19所示賣淫女子擔任
    仲介男客性交易之工作，以及證人即共同被告子○○有為被告
    乙○○、庚○○、癸○○、辛○○所經營之應召站把風，被告乙○○等
    14人有與證人即共同被告子○○共犯本案之犯行，起訴書所載
    關於被告乙○○等14人關於此部分之犯行即屬無法證明。
陸、綜前所述，本件就上開關於被告戊○○、被告乙○○等14人犯罪
    之證明，尚未達於通常一般之人均不致有所懷疑而得確信其
    為真實之程度，自無從說服本院形成有罪之心證。被告戊○○
    、被告乙○○等14人被訴之犯罪要屬不能證明，基於無罪推定
    之原則，應為被告戊○○、被告乙○○等14人無罪之諭知，以示
    慎審。
據上論斷，應依刑事訴訟法第299條第1項前段、第301條第1項，
判決如主文。
本案經檢察官陳弘杰偵查起訴及追加起訴，檢察官林婉儀到庭執
行職務。
中　　華　　民　　國　　111 　年　　3 　月　　 30 　　日
　　　　　　　　　刑事第十三庭  審判長  法　官　鍾雅蘭
　　　　　　　　　                      法  官  劉庭維
　　　　　　　　　                      法  官  郭又禎
以上正本證明與原本無異。
如不服本判決應於收受送達後20日內向本院提出上訴書狀，並應
敘述具體理由；其未敘述上訴理由者，應於上訴期間屆滿後20日
內向本院補提理由書（均須按他造當事人之人數附繕本）「切勿
逕送上級法院」。
                                        書記官  殷玉芬　
中　　華　　民　　國　　111 　年　　3 　　月　　31　　日
附錄：本案論罪科刑法條全文　　　　　　　　　　　　　　　
中華民國刑法第231條
意圖使男女與他人為性交或猥褻之行為，而引誘、容留或媒介以
營利者，處5年以下有期徒刑，得併科10萬元以下罰金。以詐術
犯之者，亦同。
公務員包庇他人犯前項之罪者，依前項之規定加重其刑至2分之1
。
附表一：
編號 起訴書所示證據清單之證人編號 行為人 賣淫女子 從事性交易時間 性交易場所 性交易所得之分配及收益（新臺幣） 罪名及宣告刑 1   5 乙○○ 己○○ 寅○○ 壬○○ 丁○○  PENPECH CHANIKAN 108年10月18日起迄於108年10月23日（警詢證述，見他卷二第399至405頁、偵卷一第67至79頁；偵訊證述，見他卷三第221至225頁） 臺北市○○區○○路000號4樓10號 每日工作11小時，性交易價格每次1500元，乙○○分700元，已接10位客人，並已經將費用交給乙○○、壬○○、寅○○等人（警詢證述，見偵卷第67至79頁；偵訊證述，見他卷三第221至225）。 乙○○共同犯圖利容留性交罪，處有期徒刑陸月，如易科罰金，以新臺幣壹仟元折算壹日。 己○○共同犯圖利容留性交罪，處有期徒刑伍月，如易科罰金，以新臺幣壹仟元折算壹日。 寅○○共同犯圖利容留性交罪，處有期徒伍月，如易科罰金，以新臺幣壹仟元折算壹日。 壬○○共同犯圖利容留性交罪，處有期徒刑伍月，如易科罰金，以新臺幣壹仟元折算壹日。 丁○○共同犯圖利容留性交罪，處有期徒刑肆月，如易科罰金，以新臺幣壹仟元折算壹日。 2  18 乙○○ 己○○ 寅○○ 壬○○ 丁○○  PHAM THI MY LIEN  108年10月17日起迄於108年10月23日（警詢證述，見偵卷一第417至424頁；偵訊證述，見他卷三第497至485頁）  臺北市○○區○○路000號4樓1號 每日工作為下午3點到凌晨2點，性交易價格每次1500元，乙○○可分900元，證人PHAM THI MY LIEN之客人已支付9000元（警詢證述，見偵卷第417至424頁）。 乙○○共同犯圖利容留性交罪，處有期徒刑陸月，如易科罰金，以新臺幣壹仟元折算壹日。 己○○共同犯圖利容留性交罪，處有期徒刑伍月，如易科罰金，以新臺幣壹仟元折算壹日。 寅○○共同犯圖利容留性交罪，處有期徒伍月，如易科罰金，以新臺幣壹仟元折算壹日。 壬○○共同犯圖利容留性交罪，處有期徒刑伍月，如易科罰金，以新臺幣壹仟元折算壹日。 丁○○共同犯圖利容留性交罪，處有期徒刑肆月，如易科罰金，以新臺幣壹仟元折算壹日。 3  19 乙○○ 己○○ 寅○○ 壬○○ 丁○○  LE THI KIM THOA 108年9月18日起迄於108年10月23日（警詢證述，見他卷二第613至619頁、偵卷一第551至557頁；偵訊證述，見他卷三第501至506頁） 臺北市○○區○○路000號9樓之22 已經上了36天班，一天接客大約5、6人，性交易價格每次1500元，乙○○可分700元（警詢證述，見他卷二第613至619頁、偵卷一第551至557頁；偵訊證述，見他卷三第501至506頁） 乙○○共同犯圖利容留性交罪，處有期徒刑捌月。 己○○共同犯圖利容留性交罪，處有期徒刑陸月，如易科罰金，以新臺幣壹仟元折算壹日。 寅○○共同犯圖利容留性交罪，處有期徒刑陸月，如易科罰金，以新臺幣壹仟元折算壹日。 壬○○共同犯圖利容留性交罪，處有期徒刑陸月，如易科罰金，以新臺幣壹仟元折算壹日。 丁○○共同犯圖利容留性交罪，處有期徒刑伍月，如易科罰金，以新臺幣壹仟元折算壹日。 4 20 乙○○ 己○○ 寅○○ 壬○○ 丁○○  NGUYEN THI DIEM THANH 108年10月23日（警詢證述，見他卷二第359至365頁、偵卷一第505至511頁；偵訊證述，見他卷三第543至548頁） 臺北市○○區○○路000號6樓之18 性交易價格每次1500元，乙○○可分700元（偵訊證述，見他卷三第543至548頁） 乙○○共同犯圖利容留性交罪，處有期徒刑肆月，如易科罰金，以新臺幣壹仟元折算壹日。 己○○共同犯圖利容留性交罪，處有期徒刑參月，如易科罰金，以新臺幣壹仟元折算壹日。 寅○○共同犯圖利容留性交罪，處有期徒參月，如易科罰金，以新臺幣壹仟元折算壹日。 壬○○共同犯圖利容留性交罪，處有期徒刑參月，如易科罰金，以新臺幣壹仟元折算壹日。 丁○○共同犯圖利容留性交罪，處有期徒刑貳月，如易科罰金，以新臺幣壹仟元折算壹日。 5 21 乙○○ 己○○ 寅○○ 壬○○ 丁○○  LY HONG DAO 108年10月20日起迄於108年10月23日（警詢證述，見他卷二第407至414頁、偵卷一第485至490頁；偵訊證述，見他卷三第583至588頁） 臺北市○○區○○路000號6樓6之13 已經上了4天班，接客12人，性交易價格每次1500元，乙○○可分700元（偵訊證述，見他卷三第583至588頁） 乙○○共同犯圖利容留性交罪，處有期徒刑陸月，如易科罰金，以新臺幣壹仟元折算壹日。 己○○共同犯圖利容留性交罪，處有期徒刑伍月，如易科罰金，以新臺幣壹仟元折算壹日。 寅○○共同犯圖利容留性交罪，處有期徒伍月，如易科罰金，以新臺幣壹仟元折算壹日。 壬○○共同犯圖利容留性交罪，處有期徒刑伍月，如易科罰金，以新臺幣壹仟元折算壹日。 丁○○共同犯圖利容留性交罪，處有期徒刑肆月，如易科罰金，以新臺幣壹仟元折算壹日。 6 15 庚○○ 甲○○ 卯○○ 丙○○ 丑○○  NGUYEN THI HOA 108年10月19日起迄於108年10月23日（警詢證述，見他卷二第375至381頁、偵卷一第629至636頁；偵訊證述，見他卷三第419至424頁） 臺北市○○區○○路000號10樓之21 已經上了4、5天班，不記得接了多少客人，性交易價格每次1500元，庚○○可分500元（偵訊證述，見他卷三第419至424頁） 庚○○共同犯圖利容留性交罪，處有期徒刑陸月，如易科罰金，以新臺幣壹仟元折算壹日。 甲○○共同犯圖利容留性交罪，處有期徒刑肆月，如易科罰金，以新臺幣壹仟元折算壹日。 卯○○共同犯圖利容留性交罪，處有期徒刑貳月，如易科罰金，以新臺幣壹仟元折算壹日。 丙○○共同犯圖利容留性交罪，處有期徒刑參月，如易科罰金，以新臺幣壹仟元折算壹日。 丑○○共同犯圖利容留性交罪，處有期徒刑參月，如易科罰金，以新臺幣壹仟元折算壹日。 7 16 庚○○ 甲○○ 卯○○ 丙○○ 丑○○  LA THI YEN 108年10月16日起迄於108年10月23日（警詢證述，見他卷二第185至191頁、偵卷一第459至461頁；偵訊證述，見他卷三第439至443頁） 臺北市○○區○○路000號5樓之17 已經上了8天班，接了20餘名客人，性交易價格每次1500元，庚○○可分500元（偵訊證述，見他卷三第439至443頁） 庚○○共同犯圖利容留性交罪，處有期徒刑陸月，如易科罰金，以新臺幣壹仟元折算壹日。 甲○○共同犯圖利容留性交罪，處有期徒刑肆月，如易科罰金，以新臺幣壹仟元折算壹日。 卯○○共同犯圖利容留性交罪，處有期徒刑貳月，如易科罰金，以新臺幣壹仟元折算壹日。 丙○○共同犯圖利容留性交罪，處有期徒刑參月，如易科罰金，以新臺幣壹仟元折算壹日。 丑○○共同犯圖利容留性交罪，處有期徒刑參月，如易科罰金，以新臺幣壹仟元折算壹日。 8 17 庚○○ 甲○○ 卯○○ 丙○○ 丑○○  TRUONG THI KIM HOAN 108年10月12日起迄於108年10月23日（警詢證述，見他卷二第499至507頁、偵卷一第601至608頁；偵訊證述，見他卷三第459至464頁） 臺北市○○區○○路000號12樓22號、10樓10號房 已經上了12天班，每天接4至6名客人，性交易價格每次1500元，庚○○可分500元（偵訊證述，見他卷三第459至464頁） 庚○○共同犯圖利容留性交罪，處有期徒刑陸月，如易科罰金，以新臺幣壹仟元折算壹日。 甲○○共同犯圖利容留性交罪，處有期徒刑肆月，如易科罰金，以新臺幣壹仟元折算壹日。 卯○○共同犯圖利容留性交罪，處有期徒刑貳月，如易科罰金，以新臺幣壹仟元折算壹日。 丙○○共同犯圖利容留性交罪，處有期徒刑參月，如易科罰金，以新臺幣壹仟元折算壹日。 丑○○共同犯圖利容留性交罪，處有期徒刑參月，如易科罰金，以新臺幣壹仟元折算壹日。 9 22 庚○○ 甲○○ 卯○○ 丙○○ 丑○○  PHO THUY TRANG 108年10月12日起迄於108年10月23日（警詢證述，見他卷二第285至290頁、偵卷一第301至312頁；偵訊證述，見他卷三第605至610頁） 臺北市○○區○○路000號3樓之1號 已經上了12天班，每天接5至6名客人，性交易價格每次1500元，庚○○可分500元（偵訊證述，見他卷三第605至610頁） 庚○○共同犯圖利容留性交罪，處有期徒刑陸月，如易科罰金，以新臺幣壹仟元折算壹日。 甲○○共同犯圖利容留性交罪，處有期徒刑肆月，如易科罰金，以新臺幣壹仟元折算壹日。 卯○○共同犯圖利容留性交罪，處有期徒刑貳月，如易科罰金，以新臺幣壹仟元折算壹日。 丙○○共同犯圖利容留性交罪，處有期徒刑參月，如易科罰金，以新臺幣壹仟元折算壹日。 丑○○共同犯圖利容留性交罪，處有期徒刑參月，如易科罰金，以新臺幣壹仟元折算壹日。 10 9 癸○○ 潘冠爾 丑○○  SAIKHAM ATCHARA 108年10月15日起迄於108年10月23日（警詢證述，見他卷二第341至348頁、偵卷一第181至188頁；偵訊證述，見他卷三第301至306、365至367頁） 臺北市○○區○○路000號4樓 已經上了9天班，共接了40名客人，性交易價格每次1500元，癸○○可分700元（偵訊證述，見他卷三第301至306頁） 癸○○共同犯圖利容留性交罪，處有期徒刑陸月，如易科罰金，以新臺幣壹仟元折算壹日。 潘冠爾共同犯圖利容留性交罪，處有期徒刑伍月，如易科罰金，以新臺幣壹仟元折算壹日。 丑○○共同犯圖利容留性交罪，處有期徒刑參月，如易科罰金，以新臺幣壹仟元折算壹日。 11 12 癸○○ 潘冠爾 丑○○  KANSUKON JUNTRA 108年10月17日起迄於108年10月23日（警詢證述，見他卷二第351至357、487至492頁、偵卷一第285至295頁；偵訊證述，見他卷三第361至364頁） 臺北市○○區○○路000號11樓之9號 已經上了7天班，共接了13至14名客人，性交易價格每次1500元，癸○○可分700元（偵訊證述，見他卷三第361至364頁） 癸○○共同犯圖利容留性交罪，處有期徒刑陸月，如易科罰金，以新臺幣壹仟元折算壹日。 潘冠爾共同犯圖利容留性交罪，處有期徒刑伍月，如易科罰金，以新臺幣壹仟元折算壹日。 丑○○共同犯圖利容留性交罪，處有期徒刑參月，如易科罰金，以新臺幣壹仟元折算壹日。 12 13 癸○○ 潘冠爾 丑○○  NAKMAUNG BENJ AMART 108年10月17日起迄於108年10月23日（警詢證述，見他卷二第391至397、487至492頁、偵卷一第313至321、327至339頁；偵訊證述，見他卷三第383至388頁） 臺北市○○區○○路000號11樓之9號 已經上了7天班，接了1名客人，性交易價格每次1500元，癸○○可分700元（偵訊證述，見他卷三第383至388頁） 癸○○共同犯圖利容留性交罪，處有期徒刑陸月，如易科罰金，以新臺幣壹仟元折算壹日。 潘冠爾共同犯圖利容留性交罪，處有期徒刑伍月，如易科罰金，以新臺幣壹仟元折算壹日。 丑○○共同犯圖利容留性交罪，處有期徒刑參月，如易科罰金，以新臺幣壹仟元折算壹日。 13 14 癸○○ 潘冠爾 丑○○  舒梅 108年10月19日起迄於108年10月23日（警詢證述，見他卷二第15至21頁、偵卷一第669至677頁；偵訊證述，見他卷三第403至405頁） 臺北市○○區○○路000號9樓之16 已經上了5天班，接了20客人，性交易價格每次1500元，癸○○可分500元（偵訊證述，見他卷三第403至405頁） 癸○○共同犯圖利容留性交罪，處有期徒刑陸月，如易科罰金，以新臺幣壹仟元折算壹日。 潘冠爾共同犯圖利容留性交罪，處有期徒刑伍月，如易科罰金，以新臺幣壹仟元折算壹日。 丑○○共同犯圖利容留性交罪，處有期徒刑參月，如易科罰金，以新臺幣壹仟元折算壹日。 14 23 癸○○ 潘冠爾 丑○○  LE THI THANH 108年10月12日起迄於108年10月23日（警詢證述，見他卷二第317至323、333至340頁、偵卷一第365至374頁；偵訊證述，見他卷三第625至629頁） 臺北市○○區○○路000號3樓之1 已經上了12天班，每天可以接4至5位客人，性交易價格每次1500元，癸○○可分500元（偵訊證述，見他卷三第625至629頁） 癸○○共同犯圖利容留性交罪，處有期徒刑陸月，如易科罰金，以新臺幣壹仟元折算壹日。 潘冠爾共同犯圖利容留性交罪，處有期徒刑伍月，如易科罰金，以新臺幣壹仟元折算壹日。 丑○○共同犯圖利容留性交罪，處有期徒刑參月，如易科罰金，以新臺幣壹仟元折算壹日。 15 6 辛○○ 辰○○  KAENNAKHAM JIRAPORN 108年10月14日起迄於108年10月18日（偵訊證述，見他卷三第241至246頁） 臺北市○○區○○路000號4樓 已經上了5天班，共接20名客人，性交易價格每次1500元，辛○○可分700元（偵訊證述，見他卷三第241至246頁） 辛○○共同犯圖利容留性交罪，處有期徒刑陸月，如易科罰金，以新臺幣壹仟元折算壹日。 辰○○共同犯圖利容留性交罪，處有期徒刑伍月，如易科罰金，以新臺幣壹仟元折算壹日。 16 7 辛○○ 辰○○  BUTWAREEWONG ORAPHAN 108年10月11日起迄於108年10月23日（偵訊證述，見他卷三第261至265頁） 臺北市○○區○○路000號4樓7號房 接約50名客人，性交易價格每次1500元，辛○○可分700元（偵訊證述，見他卷三第261至265頁） 辛○○共同犯圖利容留性交罪，處有期徒刑陸月，如易科罰金，以新臺幣壹仟元折算壹日。 辰○○共同犯圖利容留性交罪，處有期徒刑伍月，如易科罰金，以新臺幣壹仟元折算壹日。 17 8 辛○○ 辰○○  WANON METINEE 108年10月14日起迄於108年10月23日（偵訊證述，見他卷三第281至286頁） 臺北市○○區○○路000號4樓9號房 接約60名客人，性交易價格每次1500元，辛○○可分700元（偵訊證述，見他卷三第281至286頁） 辛○○共同犯圖利容留性交罪，處有期徒刑陸月，如易科罰金，以新臺幣壹仟元折算壹日。 辰○○共同犯圖利容留性交罪，處有期徒刑伍月，如易科罰金，以新臺幣壹仟元折算壹日。 18 10 辛○○ 辰○○  SAE EAR PREEYAPA 108年10月17日起迄於108年10月23日（偵訊證述，見他卷三第321至325頁） 臺北市○○區○○路000號4樓5號房 上了7天班，接約40名客人，性交易價格每次1500元，辛○○可分700元（偵訊證述，見他卷三第321至325頁） 辛○○共同犯圖利容留性交罪，處有期徒刑陸月，如易科罰金，以新臺幣壹仟元折算壹日。 辰○○共同犯圖利容留性交罪，處有期徒刑伍月，如易科罰金，以新臺幣壹仟元折算壹日。 19 11 辛○○ 辰○○  WONGBOONYOK AMITTA 108年10月17日起迄於108年10月23日（偵訊證述，見他卷三第341至348頁） 臺北市○○區○○路000號4樓7號房 上了7天班，接約30名客人，性交易價格每次1500元，辛○○可分700元（偵訊證述，見他卷三第341至346頁） 辛○○共同犯圖利容留性交罪，處有期徒刑陸月，如易科罰金，以新臺幣壹仟元折算壹日。 辰○○共同犯圖利容留性交罪，處有期徒刑伍月，如易科罰金，以新臺幣壹仟元折算壹日。 
附表二之1：（乙○○沒收部分）
編號 犯罪事實 金  額（新臺幣元） 計        算        內        容 理           由 1 附表一編號1 7000 依最有利方式計算，即證人已經接客10人，被告乙○○每人可抽成700元。被告乙○○獲利為10次×700元＝7000元。   證人PENPECH CHANIKAN於警詢時證述明確（見偵卷一第67至79頁） 2 附表一編號2 5400 證人PHAM THI MY LIEN每次性交易價格1500元，被告乙○○可分900元，比例為900/1500，證人KAENNAKHAM JIRAPORN之客人已支付9000元。被告乙○○獲利為9000×900/1500＝5400元。  證人PHAM THI MY LIEN於警詢時證述明確（見偵卷一第417至424頁）  3 附表一編號3 12萬6000 依最有利方式計算，證人LE THI KIM THOA已經上了36天班，一天接客5人，性交易價格每次1500元，乙○○可分700元。被告乙○○獲利36×5×700＝12萬6000元。 證人LE THI KIM THOA於警詢及偵訊時證述明確（警詢證述，見他卷二第613至619頁、偵卷一第551至557頁；偵訊證述，見他卷三第501至506頁） 4 附表一編號4 700 性交易價格每次1500元，乙○○可分700元，證人NGUYEN THI DIEM THANH性交易1次。 證人NGUYEN THI DIEM THANH於偵訊中證述明確（見他卷三第543至548頁） 5 附表一編號5 8400 證人LY HONG DAO已經接客12人，性交易價格每次1500元，乙○○每次可分700元。被告乙○○獲利12×700＝8400元 證人LY HONG DAO於偵訊中證述明確（見他卷三第583至588頁）              
附表二之2：（庚○○之沒收部分）
編號 犯罪事實 金  額（元） 計        算        內        容 理           由 1 附表一編號6 2000 依最有利方式計算，證人NGUYEN THI HOA上班5天，每天1名客人，每次被告庚○○可收取500元，被告庚○○獲利為500×4人＝2000元。  證人NGUYEN THI HOA於偵訊中證述明確（見他卷三第419至424頁）  2 附表一編號7 1萬 依最有利方式計算，證人LA THI YEN已經上了8天班，接了20名客人，庚○○每次可分500元，被告庚○○獲利為500×20人＝1萬元。 證人NGUYEN THI HOA於偵訊中證述明確（見他卷三第439至443頁）  3 附表一編號8 2萬4000  依最有利方式計算，證人TPUONG THI KIM HOAN已經上了12天班，每天接4至6名客人，性交易價格每次1500元，庚○○可分500元，被告庚○○獲利為12×5×500＝3萬元 證人TPUONG THI KIM HOAN於偵訊中證述明確（見他卷三第459至464頁） 4 附表一編號9 3萬 依最有利方式計算，證人PHO THUY TRANG已經上了12天班，每天接5至6名客人，性交易價格每次1500元，庚○○可分500元，被告庚○○獲利為12×5×500＝3萬元 證人PHO THUY TRANG於偵訊中證述明確（見他卷三第605至610頁） 
附表二之3：（癸○○之沒收部分）
編號 犯罪事實 金  額（元） 計        算        內        容 理           由 1 附表一編號10 2萬8000 依最有利方式計算，證人SAIKHAM ATCHARA共接了40名客人，性交易價格每次1500元，癸○○可分700元，被告癸○○獲利40×700＝2萬8000元 證人SAIKHAM ATCHARA於偵訊中證述明確（見他卷三第301至306頁） 2 附表一編號11 9100 依最有利方式計算，證人KANSUKON JUNTRA已經上了7天班，共接了13名客人，性交易價格每次1500元，癸○○可分700元，被告癸○○獲利13×700＝9100元 證人KANSUKON JUNTRA於偵訊中證述明確（見他卷三第361至364頁） 3 附表一編號12 700 證人NAKMAUNG BENJ AMART已經上了7天班，接了1名客人，性交易價格每次1500元，癸○○可分700元，被告癸○○獲利700元 證人NAKMAUNG BENJ AMART於偵訊中證述明確（見他卷三第383至388頁） 4 附表一編號13 1萬 證人舒梅已經上了5天班，接了20客人，性交易價格每次1500元，癸○○可分500元，被告癸○○獲利20×500＝1萬元 證人舒梅於偵訊中證述明確（見他卷三第403至405頁） 5 附表一編號14 2萬4000 依最有利方式計算，證人LE THI THANH已經上了12天班，每天可以接4客人，性交易價格每次1500元，癸○○可分500元，被告癸○○獲利12×4×500＝2萬4000元 證人LE THI THANH於偵訊中證述明確（見他卷三第625至629頁） 
附表二之4：（辛○○之沒收部分）
編號 犯罪事實 金  額（元） 計        算        內        容 理           由 1 附表一編號15 1萬4000 依最有利方式計算，證人KAENNAKHAM JIRAPORN共接20名客人，性交易價格每次1500元，辛○○可分700元，被告辛○○獲利20×700＝1萬4000元 證人KAENNAKHAM JIRAPORN於偵訊中證述明確（見他卷三第241至246頁） 2 附表一編號16 3萬5000 依最有利方式計算，證人BUTWAREEWONG ORAPHAN接約50名客人，性交易價格每次1500元，辛○○可分700元，被告辛○○獲利50×700＝3萬5000元 證人BUTWAREEWONG ORAPHAN於偵訊中證述明確（見他卷三第261至265頁） 3 附表一編號17 4萬2000 依最有利方式計算，證人WANON METINEE接約60名客人，性交易價格每次1500元，辛○○可分700元，被告辛○○獲利60×700＝4萬2000元 證人WANON METINEE於偵訊中證述明確（見他卷三第281至286頁） 4 附表一編號18 2萬8000 依最有利方式計算，證人SAE EAR PREEYAPA接約40名客人，性交易價格每次1500元，辛○○可分700元，被告辛○○獲利40×700＝2萬8000元 證人SAE EAR PREEYAPA於偵訊中證述明確（見他卷三第321至325頁） 5 附表一編號19 2萬1000 依最有利方式計算，證人WONGBOONYOK AMITTA接約30名客人，性交易價格每次1500元，辛○○可分700元，被告辛○○獲利30×700＝2萬1000元 證人WONGBOONYOK AMITTA於偵訊中證述明確（見他卷三第341至348頁） 
附表三：不予沒收之扣案物品
編號 名      稱 數  量 理        由 於108年10月23日晚間8時許在臺北市○○區○○路000號4樓10號房間扣得 （證人PENPECH CHANIKAN部分，見他卷二第723至727頁）    1 OPPO廠牌手機 1支 無證據顯示為本案被告乙○○等人所有。 於108年10月23日晚間8時許在臺北市○○區○○路000號4樓1號扣得 （證人PHAM THI MY LIEN部分，見他卷二第685至689頁）    2 保險套 25個 無證據顯示為本案被告乙○○等人所有。 3 潤滑液 2個 無證據顯示為本案被告乙○○等人所有。 4 三星廠牌手機（藍色） 1支 無證據顯示為本案被告乙○○等人所有。 於108年10月23日晚間7時20分許在臺北市○○區○○路000號9樓之22扣得 （證人LE THI KIM THOA部分，見他卷二第831至837頁）    5 保險套   10個 無證據顯示為本案被告乙○○等人所有。 6 潤滑液   1個 無證據顯示為本案被告乙○○等人所有。 7 蘋果廠牌IPHONE手機（藍色）   1支 無證據顯示為本案被告乙○○等人所有。 於108年10月23日晚間7時50分許在臺北市○○區○○路000號6樓之18扣得 （證人NGUYEN THI DIEM THANH部分，見他卷二第769至777頁）    8 智慧型手機   1 支 無證據顯示為本案被告乙○○等人所有。 9 保險套  10個 無證據顯示為本案被告乙○○等人所有。 於108年10月23日晚間7時50分許在臺北市○○區○○路000號6樓6之13扣得 （證人LY HONG DAO部分，見他卷二761至767頁）    10 保險套   76 個 無證據顯示為本案被告乙○○等人所有。 11 潤滑劑   1瓶 無證據顯示為本案被告乙○○等人所有。 12 智慧型手機   1 支 無證據顯示為本案被告乙○○等人所有。 於108年10月23日晚間8時許在臺北市○○區○○路000號10樓之21扣得 （證人NGUYEN THI HOA部分，見他卷二第847至855頁）    13 保險套   10個 無證據顯示為本案被告庚○○等人所有。 14 IPHONE手機   1支 無證據顯示為本案被告庚○○等人所有。 於108年10月23日晚間8時20分許在臺北市○○區○○路000號5樓之17扣得 （證人LA THI YEN部分，見他卷二第737至741頁）    15 保險套   27個 無證據顯示為本案被告庚○○等人所有。 16 潤滑劑   1條 無證據顯示為本案被告庚○○等人所有。 17 監視器主機   1台 無證據顯示為本案被告庚○○等人所有。 18 監視器鏡頭   1顆 無證據顯示為本案被告庚○○等人所有。 19 智慧型手機   1 支 無證據顯示為本案被告庚○○等人所有。 於108年10月23日晚間7時50分許在臺北市○○區○○路000號10樓10號房扣得 （證人TPUONG THI KIM HOAN部分，見他卷二第869至875頁）    20 保險套   12個 無證據顯示為本案被告庚○○等人所有。 21 監視器鏡頭   3個 無證據顯示為本案被告庚○○等人所有。 22 監視器螢幕   1台 無證據顯示為本案被告庚○○等人所有。 23 智慧型手機   1 支 無證據顯示為本案被告庚○○等人所有。 於108年10月23日晚間8時10分許在臺北市○○區○○路000號3之1號扣得 （證人PHO THUY TRANG部分，見他卷二第681頁）    23-1 IPHONE手機   1 支 無證據顯示為本案被告庚○○等人所有。 於108年10月23日晚間8時許在臺北市○○區○○路000號4樓扣得 （證人SAIKHAM ATCHARA部分，見他卷二第711至713頁）    24 保險套   18個 無證據顯示為本案被告癸○○等人所有。 25 潤滑液   1瓶 無證據顯示為本案被告癸○○等人所有。 26 OPPO手機   1支 無證據顯示為本案被告癸○○等人所有。 於108年10月23日晚間7時50分許在臺北市○○區○○路000號11樓之9號扣得 （證人KANSUKON JUNTRA部分，見他卷二第729至735頁）    27 保險套   6個 無證據顯示為本案被告癸○○等人所有。 28 VIVO廠牌手機   1 支 無證據顯示為本案被告癸○○等人所有。 於108年10月23日晚間8時許在臺北市○○區○○路000號11樓之9號扣得 （證人NAKMAUNG BENJ AMART部分，見他卷二第857至865頁）    29 保險套   10個 無證據顯示為本案被告癸○○等人所有。 30 手機   1 支 無證據顯示為本案被告癸○○等人所有。 於108年10月23日晚間7時50分許在臺北市○○區○○路000號9樓之16扣得 （證人舒梅部分，見他卷二第791至799頁）    31 保險套   10個 無證據顯示為本案被告癸○○等人所有。 32 潤滑液   1瓶 無證據顯示為本案被告癸○○等人所有。 33 監視器鏡頭   4個 無證據顯示為本案被告癸○○等人所有。 34 監視器螢幕   1台 無證據顯示為本案被告癸○○等人所有。 35 IPHONE手機   1 支 無證據顯示為本案被告癸○○等人所有。 36 OPPO手機   1 支 無證據顯示為本案被告癸○○等人所有。 於108年10月23日晚間8時10分許在臺北市○○區○○路000號3之1號扣得 （證人LE THI THANH部分，見他卷二第679頁）    36-1 IPHONE手機   1 支 無證據顯示為本案被告癸○○等人所有。 於108年10月23日晚間8時許在臺北市○○區○○路000號4樓扣得 （證人KAENNAKHAM JIRAPORN部分，見他卷二第695至697頁）    37 保險套   5個 無證據顯示為本案被告辛○○等人所有。 38 蘋果手機   1支 無證據顯示為本案被告辛○○等人所有。 於108年10月23日晚間8時許在臺北市○○區○○路000號4樓7號房扣得 （證人BUTWAREEWONG ORAPHAN部分，見他卷二第699至701頁）    39 保險套   10個 無證據顯示為本案被告辛○○等人所有。 40 蘋果手機   1支 無證據顯示為本案被告辛○○等人所有。 41 VIVO手機   1支 無證據顯示為本案被告辛○○等人所有。 於108年10月23日晚間8時許在臺北市○○區○○路000號4樓9號房扣得 （證人WANON METINEE部分，見他卷二第715至721頁）    42 保險套   38個 無證據顯示為本案被告辛○○等人所有。 43 潤滑液   1瓶 無證據顯示為本案被告辛○○等人所有。 44 蘋果手機   1支 無證據顯示為本案被告辛○○等人所有。 於108年10月23日晚間8時許在臺北市○○區○○路000號4樓5號房扣得 （證人SAE EAR PREEYAPA部分，見他卷二第691至693頁）    45 蘋果手機   1支 無證據顯示為本案被告辛○○等人所有。 46 保險套 47個 無證據顯示為本案被告辛○○等人所有。 47 潤滑液 1瓶 無證據顯示為本案被告辛○○等人所有。 於108年10月23日晚間8時許在臺北市○○區○○路000號4樓7號房扣得 （證人WONGBOONYOK AMITTA部分，見他卷二第703至707頁）    48 監視器鏡頭   2個 無證據顯示為本案被告辛○○等人所有。 49 監視器螢幕   1台 無證據顯示為本案被告辛○○等人所有。 50 監視器主機   1台 無證據顯示為本案被告辛○○等人所有。 51 OPPO手機   1支 無證據顯示為本案被告辛○○等人所有。 於108年12月11日晚間9時許在臺北市○○區○○路000巷0號扣得 （被告乙○○部分，見他卷四第189至195頁）    52 SAMSUNG手機   1支 被告乙○○所有，無證據證明與本案犯行有關。 於108年12月11日晚間9時30分許在臺北市○○區○○路000號後門扣得 （被告寅○○部分，見他卷四第215至221頁）    53 SUGAR手機   1 支 被告寅○○所有，無證據證明與本案犯行有關。 於108年10月23日晚間8時許在臺北市○○區○○路000號扣得 （被告壬○○部分，見他卷二第621至625頁）    54 三星手機*1   1支 被告壬○○所有，無證據證明與本案犯行有關。  55 帳冊   2本 被告壬○○所有，無證據證明與本案犯行有關。 56 現金   2700元 被告壬○○所有，無證據證明與本案犯行有關。 57 HTC手機   1支 被告壬○○所有，無證據證明與本案犯行有關。  58 三星平板   1個 被告壬○○所有，無證據證明與本案犯行有關。 於108年10月23日晚間8時30分許在臺北市○○區○○路000號扣得 （證人即共同被告子○○部分，見他卷二第667至671頁）     59 現金   4200元 被告子○○所有，無證據證明與本案犯行有關。  60 HTC手機   1支 被告子○○所有，無證據證明與本案犯行有關。 於108年10月23日晚間8時30分許在臺北市○○區○○街000號前扣得 （被告庚○○部分，見他卷二第651至655頁）     61 手機 2支 被告庚○○所有，無證據證明與本案犯行有關。  62 現金  27800元 被告庚○○所有，無證據證明與本案犯行有關。 於108年10月23日晚間8時10分許在臺北市○○區○○路000號3之1號扣得 （被告庚○○部分，見他卷二第677至681頁）     63 現金 177,000元 無證據證明為庚○○所有。（扣押物品目錄表編號1至4）  64 外幣鈔 89張 無證據證明為庚○○所有。（扣押物品目錄表編號1至2）  65  帳冊 2本 無證據證明為庚○○所有。（扣押物品目錄表編號5、順序15）  66 顧振祥華南銀行存摺（含金融卡1張、私章1顆） 1本 無證據證明為庚○○所有。（扣押物品目錄表編號7）  67 臺灣居民來往大陸通行證 1本 被告庚○○所有，無證據證明與本案犯行有關。（扣押物品目錄表編號8）  68 護照（中華民國、越南） 2本 被告庚○○所有，無證據證明與本案犯行有關。（扣押物品目錄表編號6）  69 瓦斯及管理費繳款收據(含記帳手札) 3張 被告庚○○所有，無證據證明與本案犯行有關。（扣押物品目錄表編號9） 於108年10月23日晚間8時10分許在臺北市○○區○○路000號3之1號扣得 （被告甲○○部分，見他卷二第677至681頁）     70 OPPO手機(000000000000000、000000000000000) 1支 被告甲○○所有，無證據證明與本案犯行有關。 於108年10月23日晚間8時10分許在臺北市○○區○○路000號3之1號扣得 （被告卯○○部分，見他卷二第677至681頁）     71 螢幕 1台 無證據證明為卯○○所有。  72 監視器 1支 無證據證明為卯○○所有。 於108年10月23日晚間8時40分許在臺北市○○區○○街000號扣得 （被告卯○○部分，見他卷三第115至119頁）     73 現金 7200元 被告卯○○所有，無證據證明與本案犯行有關。  74 IPHONE手機 1支 被告卯○○所有，無證據證明與本案犯行有關。 於108年10月23日晚間8時許在臺北市○○區○○路000號扣得 （被告辛○○部分，見他卷二第631至635頁）     75 IPHONE手機 1支 被告辛○○所有，無證據證明與本案犯行有關。